【裁判字號】    97,訴,1911
【裁判日期】    970915
【裁判案由】    毒品危害防制條例
【裁判全文】
臺灣板橋地方法院刑事判決              97年度訴字第1911號
公  訴  人  臺灣板橋地方法院檢察署檢察官
被      告  己○○
選任辯護人  劉衡慶律師
            莊振農律師
            李奇穎律師
被      告  甲○○
                    （現於臺灣臺北看守所）
選任辯護人  郭緯中律師
            周裕暐律師
            古健琳律師
被      告  丙○○
選任辯護人  謝淑芬律師
上列被告等因違反毒品危害防制條例案件，經檢察官提起公訴（
97年度偵字第8854號），本院判決如下：
    主  文
己○○犯如附表一、二所示之罪，各處如附表一、二所示之宣告
刑，應執行有期徒刑壹拾年。扣案之第二級毒品甲基安非他命柒
袋（共驗餘毛重肆拾壹點參捌公克）沒收銷燬之；扣案之塑膠分
裝袋捌拾個、電子磅秤壹台、行動電話（0000000000
號）壹支，及未扣案之行動電話（0000000000、00
00000000號）貳支，均沒收，扣案販賣及轉讓毒品所得
新臺幣肆萬壹仟元沒收之，另未扣案之販賣及轉讓毒品所得壹萬
壹仟元，如全部或一部不能沒收時，以其財產抵償之。
甲○○犯如附表三所示之罪，各處如附表三所示之宣告刑，應執
行有期徒刑壹年貳月。行動電話（0000000000號）壹
支沒收，轉讓毒品所得新臺幣肆仟伍佰元沒收之，如全部或一部
不能沒收時，以其財產抵償之。
丙○○如附表四所示之罪，各處如附表四所示之宣告刑，應執行
有期徒刑貳年陸月。扣案之行動電話（0000000000號
）壹支沒收，轉讓毒品所得新臺幣參仟元沒收之，如全部或一部
不能沒收時，以其財產抵償之。
甲○○被訴如附表八（編號二除外）所示販賣第二級毒品及丙○○被訴如附表八（編號十二至十四除外）所示販賣第二級毒品部
分，均無罪。
    事  實
一、己○○明知甲基安非他命（起訴書誤載為安非他命）係毒品
    危害防制條例所列之第二級毒品，不得販賣，竟先向真實姓
    名年籍不詳綽號「小k 」之成年男子，販入第二級毒品甲基
    安非他命後而持有之，復基於意圖營利之犯意，以其所有門
    號為0000000000、0000000000號之行動電話作為聯絡工具，
    於96年6 月間某日起，至97年2 月21日止，於附表一所示之
    時間對外與欲購買毒品之買家聯繫毒品交易之重量、金額及
    交付地點後，由己○○販賣第二級毒品甲基安非他命予如附
    表一表示之人牟利；又明知甲基安非他命（起訴書誤載為安
    非他命）業經中央衛生主管機關明令公告列為禁藥管理，亦
    屬毒品危害防制條例第2 條第2 項規定列為第二級毒品，依
    法不得轉讓予他人，竟基於轉讓甲基安非他命之犯意，於如
    附表二所示之時間、地點，將其所有之甲基安非他命原價或
    無償轉讓予如附表二所示之人。
二、甲○○、丙○○亦明知甲基安非他命（起訴書誤載為安非他
    命）業經中央衛生主管機關明令公告列為禁藥管理，亦屬毒
    品危害防制條例第2 條第2 項規定列為第二級毒品，依法不
    得轉讓予他人，竟基於轉讓甲基安非他命之犯意，分別於如
    附表三、四所示之時間、地點，將其所有之甲基安非他命原
    價或無償轉讓予如附表三、四所示之人供其施用。
三、嗣於97年3 月5 日9時 、9 時30分、11時許，為警分別在臺
    北市○○區○○街125 巷33號3 樓丙○○住處、臺北縣蘆洲
    市○○街129巷7號5樓己○○住處及臺北縣蘆洲市○○路29
    巷11號5樓甲○○住處查獲，並扣得安非他命1包（毛重0.5
    公克）、電子磅秤1 臺、吸食器1 組、分裝袋3 包、行動電
    話0000000000號（含SIM 卡1 張）等物（以上於丙○○住處
    查扣），安非他命7 包（毛重共計40公克）、塑膠分裝袋80
    個、租屋契約書1 本、電子磅秤1 臺、行動電話0000000000
    號（內含SIM 卡1 張）及現金新臺幣（下同）82,000元（以
    上於己○○住處查扣，其中41000 元為己○○販賣及轉讓毒
    品所得財物，另41000 元則與本案無關），安非他命2 包（
    毛重共計0.6 公克）、安非他命吸食器1 個等物（以上於甲○○住處查扣）。
四、案經宜蘭縣政府警察局報請臺灣板橋地方法院檢察署檢察官
    偵查起訴。
    理  由
壹、證據能力部分：
一、被告己○○及丙○○部分：按被告以外之人於審判外之陳述
    ，雖不符前4 條之規定，而經當事人於審判程序同意作為證
    據，法院審酌該言詞陳述或書面陳述作成時之情況，認為適
    當者，亦得為證據。當事人或辯護人於法院調查證據時，知
    有第159 條第1 項不得為證據之情形，而未於言詞辯論終結
    前聲明異議者，視為有前項之同意。刑事訴訟法第159 條之
    5 定有明文。本案言詞辯論終結前，被告己○○及丙○○及
    渠等之辯護人同意被告以外之人於審判外之言詞陳述或書面
    陳述，有證據能力，揆諸上開規定，應認被告己○○及丙○○已同意上開各該證據方法得作為證據，而本院審酌上開各
    該證據均非非法取得之證據，並無證據力明顯過低之情形，
    復經本院於審判期日就上開證據依法進行調查、辯論，依法
    自有證據能力，合先敘明。
二、被告甲○○部分：
(一)、被告之辯護人為被告甲○○辯稱：證人己○○、乙○○於檢
    察官訊問時之證述，未經被告甲○○對質詰問，無證據能力
    云云。查上開證人於檢察官偵查時，經檢察官告以具結義務
    及偽證罪之處罰後，命證人朗讀結文後具結，於明確理解偽
    證罪之處罰規定後，仍為證述，且無顯不可信之情形，自得
    作為證據甚明。第按無證據能力之證據，固不得作為判斷之
    依據，其有證據能力者，亦須經合法調查程序，始得作為判
    斷之依據，此由刑事訴訟法第155 條第2 項規定：「無證據
    能力、未經合法調查之證據，不得作為判斷之依據」自明。
    又刑事訴訟法第166 條以下規定之交互詰問，屬人證調查證
    據程序之一環，與證據能力係指符合法律規定之證據適格，
    亦即得成為證明犯罪事實存否之證據適格，其性質及在證據
    法則之層次並非相同。而被告、辯護人詰問權之行使與否，
    係有權處分，如欲行使，則證人於審判中，應依法定程序到
    庭具結陳述，並接受被告或辯護人等之詰問，其陳述始得作
    為認定被告犯罪事實判斷之依據（參照司法院釋字第582 號
    解釋），否則如未進行交互詰問之調查證據程序，讓被告或
    辯護人行使詰問權，則該有證據能力之證人陳述，即不得作
    為判斷之依據，惟其原有之證據能力並不因而喪失。再按偵
    查係採糾問原則，由檢察官主導，重在合目的性之追求，而
    「詰問」乃偵查程序之一部，除預料證人、鑑定人於審判時
    不能訊問之情形外，檢察官可視實際情況，決定是否命被告
    在場，讓被告得親自詰問證人、鑑定人，此為刑事訴訟法第
    248 條所明定，故刑事訴訟法第159 條之1 第2 項所指得為
    證據之被告以外之人於偵查中向檢察官所為之陳述，其證據
    能力不因偵訊證人、鑑定人當時被告不在場，未親自詰問證
    人、鑑定人而受影響，僅於審判期日該證據須經合法調查（
    包括交互詰問程序），始得作為判斷之依據，至於其審判中
    之證詞與偵查中陳述不一時，何者為可採，則屬證據證明力
    之問題（最高法院97年度台上字第603 號判決參照）。查本
    件證人己○○、乙○○於偵查中之證述，固未經被告反對詰
    問，然被告甲○○嗣於本院準備程序時請求詰問證人己○○
    、乙○○，且經本院於97年7 月18日審理時行交互詰問，既
    經於審判期日經合法調查，即應認有證據能力，是辯護人以
    上開證人於偵查中之證述，未經被告行使詰問，認無證據能
    力云云，依上開判決意旨，即無足採。
(二)、被告甲○○之辯護人為被告甲○○辯稱：證人己○○、乙○○、庚○○、丁○○於警詢中之陳述為審判外陳述且未經被
    告對質詰問，無證據能力云云。查上開證人於警詢時之陳述
    ，為被告以外之人於審判外之陳述，依刑事訴訟法第159 條
    第1 項之規定，固無證據能力。然並不影響上開證人己○○
    於警詢中之證詞，得作為「彈劾證據」，即得以之作為彈劾
    其之後在偵審中證詞可信度之證據，當無疑義。
(三)、被告甲○○之辯護人為被告甲○○辯稱：證人丙○○於警詢
    時及偵查中之證述，與被告甲○○之犯罪事實無關聯性，無
    證據能力云云，查上開證人於警詢及偵查中之證述內容，本
    院認與本案無相當程度之關聯性，是證人丙○○於警詢及偵
    查中之證述，應無證據能力。
(四)、至被告甲○○之辯護人為被告甲○○抗辯：監聽譯文部分，
    因無通訊監察書，無證據能力云云，然查：
  1.按通訊保障及監察法業於88年7 月14日制定公布，同年月16
    日生效，司法警察機關因偵辦刑事案件，為蒐集或調查證據
    ，而有實施通訊監察之必要者，於偵查中應由檢察官依職權
    或聲請核發通訊監察書，載明應記載事項，始得為之，其有
    急迫之情形經檢察官口頭通知先予執行通訊監察者，亦應於
    24小時內補發通訊監察書，同法第5 條、第6 條、第11條規
    定已明。次按有事實足認被告或犯罪嫌疑人有最輕本刑為3
    年以上有期徒刑之罪嫌，並危害國家安全或社會秩序情節重
    大，而有相當理由可信其通訊內容與本案有關，且不能或難
    以其他方法蒐集或調查證據者，在偵查中得由檢察官核發通
    訊監察書，通訊保障及監察法第5 條第1 項第1 款、第2 項
    定有明文。又通訊監察書應記載下列事項：1 、案由及涉嫌
    觸犯之法條。2 、監察對象。3 、監察通訊種類及號碼等足
    資識別之特徵。4 、監察處所。5 、監察理由。6 、監察期
    間及方法。7 、聲請機關。8 、執行機關。第5 條之通訊監
    察期間，每次不得逾30日；其有繼續監察之必要者，得於期
    間屆滿前，重新聲請。前項期間屆滿前，已無監察之必要者
    ，應即停止監察，同法第11條、第12條亦定有明文。
  2.而本件案件係由宜蘭縣警察局以偵查違反毒品危害防制條例
    為由，經臺灣板橋地方法院檢察署檢察官向本院聲請核發通
    訊監察書，並據以實施通訊監察，有通訊監察聲請書（稿）
    影本及通訊監察書影本附於本院卷可憑。而前開通訊監察書
    均已載明案由及涉嫌觸犯之法條、監察對象、監察之通訊種
    類及號碼等足資識別之特徵、監察處所、監察理由、監察期
    間、監察方法、聲請機關或依職權核發、執行機關、適用法
    條、監察結果報告等事項，符合前開法定要件。綜上，本件
    監聽符合前開通訊保障及監察法之法定程序，應具有證據能
    力。又監聽錄得之錄音，係憑機械力照錄，未經人為操作，
    復未伴有個人主觀意見在內，應有證據能力。而將監聽之內
    容製作成譯文，乃將上開具有證據能力之監聽錄得之錄音具
    體為文字紀錄，屬由公務員本於職務製作之紀錄文書，觀諸
    譯文所載，亦無顯有不可信之情況，依刑事訴訟法第159 條
    之4 第1 款，亦得為證據。
(五)、末按被告以外之人於審判外之陳述，雖不符前4 條之規定，
    而經當事人於審判程序同意作為證據，法院審酌該言詞陳述
    或書面陳述作成時之情況，認為適當者，亦得為證據。當事
    人或辯護人於法院調查證據時，知有第159 條第1 項不得為
    證據之情形，而未於言詞辯論終結前聲明異議者，視為有前
    項之同意。刑事訴訟法第159 條之5 定有明文。本案被告甲○○及其辯護人於本院審理時對於檢察官所提各項證據方法
    之證據能力除上述(一)至(四)部分外，均表示「沒意見」，且本
    案言詞辯論終結前，被告甲○○並未爭執被告以外之人於審
    判外之言詞或書面陳述，無證據能力，揆諸上開規定，應認
    被告甲○○及其辯護人已同意上開各該證據方法得作為證據
    ，而本院審酌上開各該證據均非非法取得之證據，並無證據
    力明顯過低之情形，復經本院於審判期日就上開證據依法進
    行調查、辯論，依法自有證據能力，附此敘明。
貳、得心證之理由：
一、被告己○○部分：
(一)、被告己○○對於上揭事實坦承不諱（97年4 月29日、同年6
    月4 日準備程序筆錄及97年7 月31日審理筆錄），核與共同
    被告即證人甲○○、丙○○於警詢時、偵查中所述情節大致
    相符（見97年度偵字第8854號偵查卷，第101 至108 頁、第
    189 至190 頁、第133 至139 頁、第182 至187 頁），且經
    證人庚○○於警詢及本院審理時，及證人乙○○於警詢、偵
    查中及本院審理時，及證人丁○○於警詢時均證述在卷，且
    有如附表五所示通聯譯文附卷可憑，另有甲基安非他命7 袋
    （驗餘總毛重41.38 公克），塑膠分裝袋80個、電子磅秤1
    台、0000000000號行動電話1 支及現金41000 元等扣案可資
    佐證，足認被告己○○自白與事實相符。本案事證已甚明確
    ，被告己○○販賣及轉讓甲基安非他命犯行均堪以認定，應
    予依法論科。
(二)、按甲基安非他命為安非他命之衍生物，前經行政院衛生署於
    69年12月8 日、75年7 月11日公告列入藥物藥商管理法第16
    條第1 款（即現行藥事法第22條第1 款）之禁藥管理，復於
    79年10月9 日以衛署藥字第904142號公告，列入麻醉藥品管
    理條例（即現行管制藥品管理條例）第2 條第4 款所定之化
    學合成類麻醉藥品管理，明定為管制藥品管理條例第3 條之
    管制藥品（即藥事法第11條之管制藥品）；前述禁藥管理雖
    未解禁，然依藥事法第1 條第1 項但書規定，其管理於管制
    藥品管理條例有規定者，優先適用該條例之規定。嗣為防制
    毒品危害，維護國民身心健康，毒品危害防制條例業於87年
    5 月20日修正公布，自同年月22日起施行，除影響神經物質
    與其製品外，並將藥事法、管制藥品管理條例之麻醉藥品中
    ，具有成癮性、濫用性及對社會危害性者，依其成癮性、濫
    用性及對社會危害性分為四級，其中甲基安非他命即經公告
    列管為第二級毒品。則於毒品危害防制條例公布施行後，關
    於甲基安非他命之製造、運輸、販賣、意圖販賣而持有、非
    法使人施用、引誘他人施用、轉讓、持有、施用，均應適用
    毒品危害防制條例之規定，始與法規範目的相符。至其立法
    目的在於確保主管機關對於藥物、藥商、藥局等藥事行政管
    理之藥事法，於毒品危害防制條例制定後縱經修正，於法務
    部會同行政院衛生署共組之審議委員會報由行政院公告調整
    毒品分級、品項前，其修正均不致變更甲基安非他命以第二
    級毒品列管之屬性，立法者顯無藉藥事法之修正，排除以毒
    品危害防制條例規範此項化學物品之轉讓、持有、施用等行
    為之目的。
(三)、按甲基安非他命係毒品危害防制條例第2 條第2 項第2 款所
    列之第二級毒品。核被告己○○所為，係犯毒品危害防制條
    例第4 條第2 項之販賣第二級毒品罪及同法第8 條第2 項之
    轉讓第二級毒品罪。第按販賣毒品罪之成立，以行為人主觀
    上有營利意圖為必要（67年台上字第2500號、69年台上字第
    1675號判例參照），即須行為人以牟取利益為目的，賤買貴
    賣從中取利。公訴人雖認如附表八編號2 所示犯行，係由被
    告己○○與甲○○共同販賣及運送毒品予庚○○，如附表八
    編號9 為被告己○○販賣甲基安非他命予被告甲○○，被告
    己○○此部分所為係犯同條例第4 條第2 項販賣第二級毒品
    罪云云，然查，被告己○○供陳：「96年10月26日那次是庚○○找不到我，她自己跟甲○○聯絡，這次我照本錢給甲○○，甲○○再拿給庚○○，其他的幾次都是我自己跟庚○○
    聯絡交易，起訴書附表9 之部分是賣給甲○○2 次，我都以
    本錢算給他」等語，此核與共同被告甲○○於本院審理時結
    證稱：「（問：你有要求己○○照成本價賣給你嗎？）有，
    因為我當時沒有工作所以看他能不能算我便宜，（問：己○○通常都是以成本價出售安非他命給你嗎？）是的，我跟他
    是很要好的朋友。．．．（問：己○○是否曾請你替他拿安
    非他命給其他人？）有一次庚○○要跟己○○拿安非他命，
    己○○人不在，我就先把我有的以成本價賣給她了。（問：
    這件事己○○知道嗎？）他一開始不知道，我後來才跟他說
    。（問：這次庚○○最後找到你，你就賣給她了，跟己○○
    無關嗎？）是的。（問：這件事發生在什麼時候，提示起訴
    書附表編號2 、3 、4 、5 、6 ？）應該是編號2 記載的時
    候。（問：那次你算庚○○多少錢？）一公克2500元，那次
    給她兩公克總共收他5000元。（問：在那之前你跟己○○拿
    也是拿5000元的安非他命嗎？）是的，但是我只給他2500元
    還欠他2500元，我後來再將從庚○○那邊拿到的5000元中拿
    2500元給己○○，己○○當時人不在所以不知道我有賣給庚○○。」等語大致相符（見97年7 月18日審理筆錄第15頁、
    第18頁）。此外證人庚○○亦陳稱：大部分都是己○○拿毒
    品給伊，只有一次是一個叫阿義的男子給伊的，就是現在坐
    在己○○旁邊的那位甲○○。那次因為找不到己○○，而且
    出門的時間很趕，所以就問甲○○看他那邊有沒有先撥一些
    給伊，那次己○○的電話打不通，伊是直接打給阿義跟阿義
    要的等語（見同上審理筆錄第27、28頁），是難認被告己○○於主觀上具有何販賣之營利意圖，亦無何證據顯示被告己○○有賺取差價。另公訴人雖認如附表九所示編號10、11所
    示為被告己○○販賣甲基安非他命予被告丙○○，而編號12
    至14所示犯行，係被告丙○○與被告己○○共同販賣甲基安
    非他命予綽號「小雅」之成年女子及綽號「阿興」之成年男
    子及戊○○，被告己○○此部分所為係犯同條例第4 條第2
    項販賣第二級毒品罪云云，然查被告己○○供陳：起訴書附
    表10、11是伊以本錢賣安非他命給丙○○，伊並不認識起訴
    書附表編號12至14之小雅、阿興、戊○○之人等語，核與共
    同被告丙○○於本院審理時證稱：起訴書附表編號10及11當
    時原本是伊朋友請伊幫他調，伊那位朋友先拿錢給伊，伊再
    去向己○○拿安非他命，但沒有把跟己○○拿到的給伊朋友
    ，而是伊自己用完了，起訴書附表編號12、13、14小雅、阿
    興、戊○○等三人都是伊朋友的朋友，他們當時找不到人拿
    安非他命，所以請伊問問看有，沒有朋友有安非他命，小雅
    等三人均不知道伊去向誰拿安非他命，伊是以成本價向己○○買，因為己○○知道伊有孩子要養，生活比較不好過等語
    相符（見97年7 月18日審理筆錄第5 、6 、10頁），是亦難
    認被告己○○於主觀上具有何販賣之營利意圖，此外復查無
    證據顯示被告己○○有何賺取價差。是被告己○○上述如附
    表八編號2 及9 至14所為，係犯毒品危害防制條例第8 條第
    2 項之轉讓第二級毒品罪，公訴意旨漏未斟酌上情，認被告
    己○○如附表八編號2 及9 至14所為，係犯毒品危害防制條
    例第4 條第2 項之販賣安非他命罪，容有未洽，惟其起訴之
    社會基本事實同一，本院自得予以審理，並變更其起訴法條
    。
(四)、被告己○○販賣及轉讓前後非法持有甲基安非他命之低度行
    為，為販賣之高度行為所吸收，不另論罪。又被告己○○所
    為販賣如附表一及轉讓如附表二所示毒品犯行，犯意各別，
    應分論併罰之。辯護人固稱被告己○○多次販賣及轉讓犯行
    應符合集合犯云云，然按集合犯係指在犯罪構成要件中，本
    即預定有數個同種類之行為將反覆實行之犯罪。此等反覆實
    行之犯罪行為，於自然意義上雖係數行為，但依社會通念，
    法律上應僅為一總括之評價，法律乃將之規定為一獨立之犯
    罪類型，而為包括一罪。是集合犯，除於客觀上須有反覆實
    行之多數犯罪行為，且各行為間，有一定程度之密切接近關
    係外，主觀上，該多數犯罪行為並須係出於行為人一個概括
    決意。倘該多數犯罪行為非出於一概括決意，依社會通念，
    不應評價為一罪，始符公平原則，即不能概認係集合犯而祇
    論以一罪。本件被告己○○所為販賣如附表一及轉讓如附表
    二所示毒品犯行，顯然係犯意各別，自應分論併罰之，辯護
    人稱係符合集合犯云云，容有誤會。
(五)、第按毒品危害防制條例第8 條第6 項規定：「轉讓毒品達一
    定數量，加重其刑至二分之一，其標準由行政院定之」，行
    政院並據該規定於93年1 月7 日發布「轉讓持有毒品加重其
    刑之數量標準」，該標準第2 條第1 項第1 款、第2 款規定
    ：「轉讓、持有第一級毒品達淨重五公克以上者、第二級毒
    品達淨重十公克以上者，加重其刑至二分之一」，並自發布
    日施行。查被告己○○歷次轉讓第二級毒品之數量，均未達
    淨重10公克，自不得依該標準加重其刑。
(六)、另被告己○○之選任辯護人認被告己○○部分應適用刑法第
    59條之規定酌減其刑部分，按刑法第59條之酌量減輕其刑，
    必須犯罪另有其特殊之原因與環境等等，在客觀上足以引起
    一般同情，認為即予宣告法定最低刑期，猶嫌過重者，始有
    其適用；至於犯罪之動機、犯罪之手段或犯罪後之態度等情
    狀，僅可為法定刑內從輕科刑之標準，不得據為酌量減輕之
    理由（最高法院69年度台上字第328 號、第3071號、70年度
    台上字第2511號、77年度台上字第4382號、80年度台上字第
    4777號、84年度台上字第2164號、91年度台上字第733 號判
    決亦同此意旨），查販賣及轉讓甲基安非他命對社會風氣及
    治安危害重大，為政府嚴加查緝之犯行，被告己○○販賣及
    轉讓毒品之次數甚多，危害社會治安甚大，並查無在被告己○○個人方面有何特殊之原因或環境客觀上足以引起一般人
    同情，是本院認無從依法酌減其刑。另被告己○○之選任辯
    護人認被告己○○因供出毒品來源，應適用毒品危害防制條
    例第17條之規定減輕其刑部分，按犯第4 條第1 項至第4 項
    、第5 條第1 項至第4 項前段、第6 條第1 項至第4 項、第
    7 條第1 項至第4 項、第8 條第1 項至第4 項、第10條或第
    11 條 第1 項、第2 項之罪，供出毒品來源，因而破獲者，
    得減輕其刑，毒品危害防制條例第17條固定有明文。查被告
    己○○於97年3 月5 日警詢時固陳稱：扣案之安非他命40公
    克係向綽號「小K 」之女子購買等語（見97年度偵字第8854
    號偵查卷第18頁），並於宜蘭縣政府警察局指認謝美娟即為
    綽號「小K 」之女子，有指認犯罪嫌疑人紀錄表1 紙可憑（
    見同上偵查卷第24頁），然宜蘭縣政府警察局早於97年1 月
    23日11時30分即持本院搜索票於臺北縣蘆洲市○○街36 之
    15號3 樓執行搜索，因而查獲謝美娟，並扣得其所有安非他
    命4 小包，毛重144 公克等情，有證人謝美娟於警詢時之陳
    述附卷可稽（見偵查卷第258 、259 頁），可知並非由於被
    告己○○供出毒品來源因而破獲謝美娟持有安非他命，是不
    得依上開規定減輕其刑，附此敘明。
(七)、爰審酌販賣及轉讓毒品行為乃煙毒禍害之源，其源不斷，則
    流毒所及，非僅多數人之生命、身體受其侵害，且社會、國
    家之法益亦不能免，當非個人一己之生命、身體法益所可比
    擬，以及被告己○○販賣之次數為9 次、轉讓毒品之次數為
    19次，毒品之數量，暨其素行尚可，有臺灣高等法院被告前
    案紀錄表1 件可憑，智識程度為高職肄業，且兼衡其犯後終
    能坦承犯行態度良好，已知悔悟等其他一切情狀，各量處如
    主文所示之刑，並定其應執行之刑，以勵自新。
(八)、沒收部分：
  為警扣得之白色晶體5 袋及淡黃色晶體2 袋（共毛重41.56
    公克，取0.18公克鑑定用罊，餘41.38 公克），均含甲基安
    非他命成分，有內政部警政署刑事警察局97年4 月1 日刑鑑
    字第0970038370號鑑定書1 紙可憑，且被告己○○供稱上開
    毒品購入供販賣毒品所用，上開毒品既係被告己○○意圖販
    賣而購入之第二級毒品，應依毒品危害防制條例第18條第1
    項前段之規定，宣告沒收銷燬之。
  又被告販賣及轉讓第二級毒品安非他命予他人所得共計5200
    0 元，雖僅扣案41000 元，仍係被告販賣及轉讓毒品所得之
    財物，應依毒品危害防制條例第19條第1 項規定，併予宣告
    沒收，又其餘未扣案之販賣及轉讓第二級毒品安非他命予他
    人所得11000 元，如全部或一部不能沒收時，以其財產抵償
    之。
  另為警扣得之塑膠分裝1 袋80個、電子磅秤1 台，及未扣案
    之門號0000000000、0000000000號行動電話2 支（無證據顯
    示已滅失），被告供稱為其所有供本案犯罪所用之物，應依
    法宣告沒收。另0000000000號行動電話1 支，為被告己○○
    所有，且被告己○○轉讓如附表二編號4 所示毒品予丙○○
    係以0000000000號行動電話聯繫之事實，亦經證人丙○○陳
    述在卷（見偵查卷第135 頁），又係供附表一編號9 聯絡毒
    品交易之用，是應依法宣告沒收，亦併此敘明。
  至查扣之現金41000 元，被告己○○供稱為其自己之財物，
    既無具體事證證明與本案販賣或轉讓毒品犯行有關，無從依
    法宣告沒收，附此敘明。
二、被告甲○○、丙○○部分：
(一)、被告甲○○、丙○○對於上揭事實坦承不諱（97年4 月29日
    、97年6 月4 日準備程序筆錄、97年7 月31日審理筆錄），
    核與共同被告即證人己○○於偵查中所述情節大致相符（見
    192 至195 頁），且經證人庚○○、戊○○於本院審理時均
    證述上情無訛（見本院97年7 月18日審理筆錄），且有卷附
    如六、七所示之通聯譯文附卷可憑，另有被告丙○○所有供
    聯繫交易毒品所用之0000000000行動電話1 支扣案可資佐證
    ，足認被告甲○○、丙○○自白與事實相符。本案事證已甚
    明確，被告甲○○、丙○○轉讓甲基安非他命犯行均堪以認
    定，應予依法論科。
(二)、核被告甲○○、丙○○二人所為，均係犯毒品危害防制條例
    第8 條第2 項之轉讓第二級毒品罪。公訴人雖認如附表八編
    號2 所示犯行，係由被告甲○○與己○○共同販賣及運送毒
    品予庚○○，被告甲○○此部分所為係犯同條例第4 條第2
    項販賣第二級毒品罪云云，然查，被告甲○○供陳：在起訴
    書附表編號2 那次，時間是96年10月26日，通完話後約隔一
    、二十分鐘，那次是伊在之前已經跟己○○拿了安非他命，
    因為庚○○找不到己○○，所以伊才以本錢轉讓給她，金額
    是4500元到5000元左右，地點是在蘆洲民族路的便利店等語
    ，此核與共同被告己○○於本院審理時結證稱：「（問：你
    知不知道庚○○有一次因為找不到你就跟甲○○交易安非他
    命？）我事後才知道的。（問：為什麼你事後會知道這件事
    情？）甲○○後來有告訴我。（問：甲○○說那次他賣給庚○○的安非他命是你賣給他的，當時那些安非他命是你在他
    們交易多久之前賣給甲○○的？）應該是他們交易之前的兩
    三天。（問：當時你賣這些安非他命給甲○○的地點在哪裡
    ？）在我的租屋處。（問：當時甲○○跟你買多少安非他命
    ？）他跟我買兩克我算他4500元。（問：你賣甲○○這樣的
    價錢你有賺嗎？）沒有。」等語大致相符（見97年7 月18日
    審理筆錄第48頁）。此外證人庚○○亦陳稱：大部分都是己○○拿毒品給伊，只有一次是一個叫阿義的男子給伊的，就
    是現在坐在己○○旁邊的那位甲○○。那次因為找不到己○○，而且出門的時間很趕，所以就問甲○○看他那邊有沒有
    先撥一些給伊，那次己○○的電話打不通，伊是直接打給阿
    義跟阿義要的等語（見同上審理筆錄第27、28頁），是難認
    被告甲○○於主觀上具有何販賣之營利意圖，亦無何證據顯
    示被告甲○○有賺取差價。另公訴人雖認如附表八編號12至
    14所示犯行，係被告丙○○與被告己○○共同販賣甲基安非
    他命予綽號「小雅」之成年女子及綽號「阿興」之成年男子
    及戊○○，被告丙○○此部分所為係犯同條例第4 條第2 項
    販賣第二級毒品罪云云，然查被告丙○○於本院審理時陳稱
    ：起訴書附表編號12、13、14之小雅、阿興、戊○○等三人
    都是伊朋友的朋友，他們當時找不到人拿安非他命，所以請
    伊問問看有沒有朋友有安非他命，伊確實有跟己○○買安非
    他命，是他們打電話給伊說要安非他命，伊就先跟他們拿錢
    ，再去跟己○○買安非他命，就照他們要的價錢買到的安非
    他命直接拿給朋友，伊自己沒有賺差價等語，此核與證人己○○陳稱：起訴書附表編號12至14這幾個人伊不清楚，應該
    是丙○○的朋友，這幾次是丙○○打電話給伊說有人要毒品
    ，伊是給她本錢，她東西要如何處理伊不清楚等語大致相符
    （見97年4 月29日準備程序筆錄第2 頁），此外復查無證據
    顯示被告丙○○有何賺取價差之情。是被告甲○○被訴如附
    表八編號2 所為，及被告丙○○如附表八編號12至14所為，
    均係犯毒品危害防制條例第8 條第2 項之轉讓第二級毒品罪
    ，公訴意旨漏未斟酌上情，認被告甲○○及丙○○上述所為
    ，係犯毒品危害防制條例第4 條第2 項之販賣安非他命罪，
    容有未洽，惟其起訴之社會基本事實同一，本院自得予以審
    理，並變更其起訴法條。被告二人轉讓前持有第二級毒品甲
    基安非他命之低度行為，應為其轉讓之高度行為所吸收，不
    另論罪。查被告二人歷次轉讓第二級毒品之數量，均未達淨
    重10公克，自均不得依該標準加重其刑。爰審酌被告甲○○
    、丙○○之前科紀錄素行情形，有臺灣高等法院被告前案紀
    錄表1 份可憑，智識程度（被告甲○○為高中肄業，被告丙○○為國中肄業），渠等轉讓第二級毒品予他人，足以助長
    吸毒歪風，並戕害他人身心，兼衡被告二人犯罪之動機、目
    的、手段及犯後坦承犯行之態度等一切情狀，各量處如主文
    所示之刑，及定其應執行之刑。
(三)、扣案之0000000000號行動電話，及未扣案之0000000000號行
    動電話，分別為被告丙○○及甲○○所有供轉讓毒品所用之
    物，爰依法宣告沒收。至扣案之甲基安非他命1 包（驗餘淨
    重0.2998公克）、電子磅秤1 個、吸食器1 組、分裝袋3 包
    （以上為丙○○為警查扣），甲基安非他命2 包（驗餘淨重
    0.3438公克）、安非他命吸食器1 個（以上為吳榮為警查扣
    ）等物，被告二人於警詢時供稱為其所有供自己施用毒品所
    用之物等語，則無證據顯示上開物品為被告二人所有，且亦
    無證據顯示與被告二人轉讓第二級毒品犯行相關，爰均不於
    本案併予宣告沒收銷燬或沒收。
參、無罪部分：
一、公訴意旨略以：被告甲○○、丙○○二人與己○○均明知安
    非他命係屬毒品危害防制條例所列之第二級毒品，不得非法
    販賣或轉讓，竟共同基於販賣第二級毒品安非他命之犯意連
    絡，由己○○向真實姓名年藉不詳綽號「小K 」之成年女子
    的朋友販入安非他命後，自96年6 月間某日起，至97年3 月
    4 日止，於附表八所示之時間（附表八編號2 及12至14除外
    ，此部分犯罪事實變更法條為轉讓第二級毒品，業如前述）
    ，先由己○○或丙○○對外與欲購買毒品之買家聯繫毒品交
    易之重量、金額及交付地點後，由己○○親自運送交付，或
    由甲○○、丙○○負責將安非他命運送至約定之處所完成交
    易，並收取購買毒品之現金（渠等販賣毒品時間、交付地點
    、販賣數量、交易金額詳如附表八所示），以此分工模式販
    賣毒品安非他命予不特定之人以牟利。己○○另基於轉讓第
    二級毒品安非他命之犯意，於附表八所示之期間，無償轉讓
    第二級毒品之安非他命予甲○○、丙○○施用（數量每次約
    0.2 公克或0.3 公克），抑或於每次運送後，支付數百元不
    等代價，作為己○○僱用甲○○、丙○○運送毒品予買家之
    報酬。因認被告甲○○、丙○○上開所為涉犯共同販賣第二
    級毒品罪嫌。
二、按犯罪事實應依證據認定之，無證據不得認定其犯罪事實；
    又不能證明被告犯罪者，應諭知無罪之判決，刑事訟訴法第
    154 條第2 項、第301 條第1 項分別定有明文。次按刑事訴
    訟法上所謂定犯罪事實之證據，係指足以認定被告確有犯罪
    行為之積極證據而言，該項證據自須適合於被告犯罪事實之
    認定，始得作為斷罪之資料，而認定不利於被告之事實，須
    依積極證據，苟積極證據不足為不利於被告事實之認定時，
    即應為有利於被告之認定，更不必有何有利之證據；事實審
    法院對於證據之取捨，依法雖有自由判斷之權，然積極證據
    不足證明犯罪事實時，被告之抗辯或反證縱屬虛偽，仍不能
    以此資為積極證據應予採信之理由；最高法院29年上字第31
    05號、30年上字第482 、816 號分別著有判例可資參照。且
    刑事訴訟上證明之資料，無論其為直接證據或間接證據，均
    須達於通常一般之人均不致於有所懷疑，而得確信其為真實
    之程度，始得據為有罪之認定，若其關於被告是否犯罪之證
    明未能達此程度，而有合理性懷疑之存在，致使無從形成有
    罪之確信，根據「罪證有疑、利於被告」之證據法則，即不
    得遽為不利被告之認定，最高法院亦著有76年度台上字第49
    86號判例意旨可資參照。再我國刑事訴訟制度業已修正為以
    當事人進行主義為主，職權進行主義為輔，檢察官立於原告
    之地位，其對於被告之犯罪事實，本負有積極舉證之義務，
    且刑事被告原無自證無罪之義務，其在訴訟上所為之辯解，
    只須達於對起訴事證提出合理質疑之程度為已足，檢察官如
    對於被告所為之辯解仍有爭執，即應依照刑事訴訟法第161
    條之規定，自負積極舉證之責，合先敘明。
四、公訴人認被告甲○○、丙○○涉有販賣第二級毒品罪嫌，無
    非係以被告甲○○、丙○○之供述，及同案被告己○○於警
    詢及偵查中之陳述，及證人乙○○、庚○○、丁○○等人之
    證述，及通訊監察譯文附卷，及扣案之安非他命1 包（毛重
    0.5 公克）、電子磅秤1 臺、吸食器1 組、分裝袋3 包、行
    動電話0000000000號（含SIM 卡1 張）等物，安非他命7 包
    （毛重共計40公克）、塑膠分裝袋80個、租屋契約書1 本、
    電子磅秤1 臺、行動電話0000000000號（內含SIM 卡1 張）
    及現金82,000元，安非他命2 包（毛重共計0.6 公克）、安
    非他命吸食器1 個等物為其主要論據。訊據被告甲○○、丙○○堅決否認有何販賣第二級毒品之犯行，被告甲○○辯稱
    ：伊沒有跟己○○共同販賣安非他命給起訴書附表上之任何
    人，附表八編號1 的部分，有一次乙○○找不到己○○，透
    過伊聯絡，實際上交毒品給乙○○的是己○○，伊只是給乙○○載，順便去跟己○○要一點毒品來用，己○○拿了二小
    包安非他命給伊，伊順手幫乙○○接過錢給己○○，毒品是
    伊從己○○那裡拿到後交給乙○○，交易當場我們三人都在
    ，丁○○部分與伊無關，伊只有陪己○○一起去，伊並不知
    道己○○是要去交易毒品，是去到現場己○○拿給丁○○時
    伊才知道，伊沒有幫他聯絡、遞毒品、收現金，附表八編號
    10 至14 部分均與伊無關等語；被告丙○○則以伊沒有跟被
    告己○○一起販賣安非他命給他人，附表八編1 至9 部分與
    我無關，編號10、11部分，伊確實有跟己○○購買安非他命
    等語置辯。
五、經查：
(一)、查證人乙○○固於偵查時證稱：伊向阿凱買毒品，有時阿凱
    （己○○）跟他人一起交付毒品給伊，就是阿凱旁邊的阿民
    （甲○○）等語（見同上偵查卷第275 頁），於本院審理時
    證稱：「（問：你所吸食的安非他命都是跟誰買的？）己○○，我打電話過去有時候是己○○接的有時候是阿義（甲○○）接的。（問：你跟己○○買過幾次安非他命？）我忘記
    了。（問：你跟阿義，即甲○○有沒有和買過安非他命？）
    有。（問：你也是在民國96年6 、7 、8 月間跟己○○買安
    非他命的嗎？）應該是，但時間蠻久的了所以我不能確定。
    （問：你每次向己○○購買安非他命的數量與金額是多少？
    ）我都是拿一公克的安非他命，大概是2500到3000元。（問
    你當時跟甲○○合買安非他命的情形為何？）時間太久了，
    應該就像剛剛甲○○說的情形一樣。（問：被告甲○○說的
    都是當時的情形嗎？）是的。（問：你跟甲○○合買安非他
    命那次己○○是否有在場？）有。（問：當時你為何不把錢
    直接拿給己○○而是要透過甲○○轉交給他？）我不大記得
    了。（問：你當時是在騎機車嗎？）是的。（問：所以你當
    時是順手將錢拿給甲○○由他轉交給己○○嗎？）對。（問
    ：除了這次之外你的安非他命都是誰拿給你的？）己○○。
    （問：除了這次之外有沒有其他次是由甲○○拿安非他命給
    你的？）我不是很確定。.... （ 問：你說如果你要買安非
    他命會打給己○○，有時會是甲○○接的電話，如果是甲○○接電話你都怎麼跟他說？）我就會跟他說我要找阿凱即己○○。（問：你有沒有跟甲○○說你要買安非他命過？）時
    間很久了我記不清楚了。（問：是否曾有過你向己○○買安
    非他命而由甲○○拿安非他命給你的情形？）有過一次。（
    問：那次為何是由甲○○拿安非他命給你？）我不曉得。..
    .... （ 問：你與甲○○及己○○都在場的那次交易，之前
    你是打電話跟誰聯繫？）己○○。（問：你跟己○○聯繫的
    內容為何？）就跟他說要拿一個，價錢是2500至3000元我記
    不大清楚了。（問：你們平常在電話中會講清楚這次要拿的
    價錢是多少嗎？）在電話中己○○會先說一個要多少錢，我
    就會準備好。（問：你與甲○○及己○○都在場的這次交易
    ，事前是在哪裡打電話給己○○？）我忘記了。（問：那次
    你聯絡己○○有沒有什麼困難？）我忘記了。（問：那次的
    見面交易地點是誰約的？）己○○。（問：那次你打電話跟
    己○○聯絡時甲○○有在你旁邊嗎？）有。（問：你跟己○○交易安非他命時甲○○有在場的情形有幾次？）至少有一
    次。（問：有沒有是由甲○○自己一人拿安非他命給你的情
    形？）沒有。（問：己○○單獨拿安非他命給你的情形有幾
    次？）大概有兩三次。（問：你要買安非他命的對象是己○○還是甲○○？）我只記得是0000000000這個號碼，我都打
    這支電話聯絡的。（問：你打這支電話號碼過去要找的人是
    誰？）己○○。（問：為何你打這支電話過去有時是己○○
    接有時又會是別人接的？）我不曉得。（問：你跟己○○交
    易安非他命時都是一手交錢一手交貨嗎？）對。（問：你跟
    甲○○跟己○○都在場的那次交易，你是在什麼地方把錢交
    給誰？）我不記得了。（問：當時你錢有沒有先交給甲○○
    再由他交給己○○？）這種情形只有過一次，就是我跟甲○○一起去找己○○的那次，那時是我正在騎機車還沒到約定
    的地點就把錢先給甲○○。」等語（見本院97年7 月18日審
    理筆錄），且有如附表五所示編號1 所示通聯譯文，然此並
    無法即斷言證人乙○○之陳述係與真實相符，欲以其之證言
    ，以為被告甲○○之論罪依據，仍應調查其他證據，以證明
    其上開證詞與事實相符；查證人乙○○就歷次購買毒品，係
    由被告己○○或甲○○接聽電話，又交付毒品之對象，係由
    被告己○○? 或己○○及甲○○？或由被告甲○○？交付毒
    品，另購買毒品之金額、次數、時間等情節，供詞前後不一
    ，且與同案被告即證人己○○所證述之情節不符（詳如下述
    (二)），其證詞顯有瑕疵可指，自難遽予採信。
(二)、被告甲○○固於偵查中供稱：伊曾幫己○○送安非他命2 次
    ，都是送到蘆洲地區，拿給朋友，這些朋友本來是要向小k
    買的，但是小k 都將他們介紹給己○○，所以他們後來就跟
    己○○買，伊是跟己○○一起將販賣所收的錢交給小k ，伊
    的好處是有時候己○○會給伊毒品安非他命用，伊錢都是交
    給小k ，伊應該是幫小k 送，但是己○○會給伊毒品用，伊
    幫己○○送過2 次等語（見同上偵查卷第190 頁）；被告丙○○於偵查中亦供承：有時會幫己○○送一些毒品安非他命
    ，是送到己○○指定的人那邊去，有一陳子伊住在蘆洲，而
    己○○還沒有去大陸的時候，己○○都會叫伊載他，他就拿
    安非他命去給向他買的人，薪水是伊有載他去送毒品的話，
    就給伊幾百元，有時候是給伊安非他命等語（見同上偵查卷
    第182 至187 頁）。惟按刑事訴訟法第156 條第2 項規定，
    被告雖經自白，仍應調查其他必要之證據，以察其是否與事
    實相符。立法目的乃欲以補強證據擔保自白之真實性；亦即
    以補強證據之存在，藉之限制自白在證據上之價值。而所謂
    補強證據，則指除該自白本身外，其他足資以證明自白之犯
    罪事實確具有相當程度真實性之證據而言。雖其所補強者，
    非以事實之全部為必要，但亦須因補強證據與自白之相互利
    用，而足使犯罪事實獲得確信者，始足當之。最高法院74年
    台覆字第10號著有判例。經核證人即同案被告己○○固於警
    詢時稱：伊有給甲○○毒品施用，都在伊租屋處，10次以上
    ，伊沒有賣甲○○，甲○○如果有做到再給伊錢，伊提供給
    甲○○毒品，如果他有賣，再給伊錢，伊不會跟他計較，因
    為伊與甲○○是好朋友，如果有賺錢，就算是給的費用等語
    （見同上偵查卷第20頁）。然查，證人己○○嗣於偵查中則
    改稱：大部分都是伊自己去送，甲○○有幫伊拿一次給乙○○，但是那一次是甲○○幫乙○○聯絡，伊是用本錢1 公克
    2500元給甲○○，丙○○沒有幫伊送，因為伊沒有交通工具
    ，所以只有一次伊打電話給丙○○，丙○○就來找伊，伊就
    載著他去三重，賣安非他命給小林，數量也是1 公克等語（
    見同上偵查卷第277 、278 頁）；又於本院審理時證稱：「
    （問：你有沒有曾要甲○○幫你送安非他命給其他人過？）
    沒有。（問：甲○○有沒有幫你聯絡過交易安非他命的事情
    ？）沒有。（問：你有沒有請丙○○幫妳送過安非他命？）
    沒有。（問：你有沒有請丙○○載你去送安非他命給別人？
    ）只有一次我載她去三重送安非他命，但是當時她並不知道
    我要去做什麼。（問：你會拿安非他命請丙○○吸食過嗎？
    ）有。（問：你平常會偶爾會拿幾百塊錢給丙○○嗎？）就
    一兩次她說她身上沒錢，我知道她經濟狀況不好所以會拿幾
    百塊她。（問：你請丙○○吸食過幾次安非他命？）一兩次
    。（問：為何你會請她吸食安非他命又會給她錢？）因為我
    知道她家境不好又有小孩子要養。（問：丙○○在偵查中曾
    說，有時候你會要她幫妳送安非他命給你指定的買家，有時
    候你會要她載你去送安非他命，你會給他幾百錢當作薪水，
    有這樣的情形嗎？）沒有。」等語明確（見本院97年7 月18
    日審理筆錄第46、47頁）。證人己○○偵查、本院審理時，
    其證詞反覆不一，前後不一致，顯有瑕疵，業如前述，亦難
    以遽採，尚難徒憑證人己○○、乙○○於偵查及本院審理時
    之證述內容，遽認被告丙○○、甲○○二人前揭於偵查中自
    白與事實相符，而為不利被告二人犯罪事實之認定。
(三)、又被告甲○○固坦承如附表八編號7 、8 所示時間，伊確實
    與被告己○○在場，然證人己○○證稱：與丁○○交易當時
    伊去網咖找甲○○要他陪伊去找朋友，當時伊拿毒品給丁○○的時候甲○○在場但不知道伊是去送毒品，伊是事後才跟
    他說的等語（見97年7 月18日審理筆錄第42頁），是亦無證
    據顯示被告甲○○對於被告己○○與丁○○係在交易毒品甲
    基安非他命乙情確實知悉。至扣案之甲基安非他命7 袋，證
    人即共同被告己○○固曾於偵查中證稱係其與被告甲○○合
    資購買等語（見同上偵查卷第193 頁），惟證人己○○先於
    警詢時陳稱：扣案之甲基安非他命7 袋為伊於96年11月底向
    小購買等語（同上偵查卷第18頁），又於本院審理時證稱：
    扣案之甲基安非他命7 袋為其所有，伊是第一次犯案被抓很
    害怕，當時拘留所裡有很多因為同樣原因被關的人提供伊很
    多意見，他們就說如果伊這樣說會對我比較有利會被判輕一
    點等語（見97年7 月18日審理筆錄第42頁），證人己○○先
    後陳述大相逕庭，實不足為不利被告甲○○之認定。另證人
    己○○固稱曾請被告甲○○、丙○○施用毒品至少5 次，惟
    證人己○○陳稱：係因伊與甲○○交情很好，且丙○○因有
    小孩要養經濟不好，所以才會請他們施用毒品等語，亦無證
    據證明被告己○○無償轉讓毒品予被告甲○○及丙○○，係
    因二人有幫忙運送毒品之代價。
(四)、此外，卷附其餘被告甲○○與丙○○之通聯譯文，對照上開
    證人己○○之證詞，縱認被告甲○○有幫被告己○○接聽電
    話之事實，惟亦無事證足認被告甲○○確實知悉電話內容為
    毒品交易情節，是卷附通聯內容亦不足為不利被告甲○○之
    認定，而卷附被告丙○○之通聯譯文，亦無法確認附表八編
    號1 至8 被告己○○販賣毒品予乙○○、庚○○、丁○○之
    情與被告丙○○有何關聯性。
(五)、又就證人乙○○所述被告吳秉誠送交安非他命予伊之確切時
    間、情節前後不相一致，業如前述，是證人乙○○究竟是否
    曾向被告甲○○買毒品甲基安非他命，已有疑義；次按刑事
    訴訟法第154 條，此項禁止推定罪狀之法則，並非僅為被告
    個人之訴訟利益而設，尤其重在發現真實以求國家刑罰權之
    正確行使，若無足可證明被告從事犯罪構成要件行為之積極
    證據，無論假定某一被告為犯人而命其自證無罪，藉以過濾
    及鎖定特定犯罪人，或推測被告涉及某項罪名，而依其自辯
    過程，蒐求該被告生活經歷資料，藉以判斷其究竟有無構成
    特定犯罪，俱非法之所許。而查本件乙○○、被告己○○在
    買賣甲基安非他命毒品時，被告甲○○縱使在場，惟無證據
    證明係向被告甲○○購買毒品，已如前述，又縱認證人乙○○係向被告甲○○索取毒品，惟在社會生活經驗上，合理上
    原因非一，無從以有人向被告索取毒品，即忖度對方係涉及
    金錢交易之買賣毒品要約行為，蓋對方向被告甲○○索取毒
    品之原因，原因可能係對方不知買賣毒品之管道，請被告甲○○幫忙代為買毒品，亦有可能雙方是一起合資購買毒品行
    為，而其中所涉犯罪構成要件各不相同，惟究不能以有人向
    被告甲○○索取毒品而逕任意推定被告甲○○即有販賣毒品
    甲基安非他命之犯行，致違刑事訴訟法發覺真實之原則。本
    件並無積極證據足以證明被告甲○○確有販賣甲基安非他命
    之犯行，自難僅憑被告甲○○未能指明證明方法之資料以供
    調查，即持為認定犯罪之論據，而遽論以販賣第二級毒品罪
    責。
(六)、而在丙○○處雖扣得安非他命1 包（驗餘淨重0.8439公克）
    ，被告丙○○供稱為其於97年3 月4 日向己○○購買，至扣
    案之電子磅秤是伊因買毒品用以秤量重量，吸食器是伊施用
    毒品所用，分裝袋是伊裝小飾品所用等語（見本院97年4 月
    29日筆錄第2 頁），是上開扣案毒品亦不能遽為不利被告丙○○之認定，另在甲○○住處雖扣得安非他命2 包及吸食器
    1 個，惟亦無證據顯示上開物品為被告甲○○販賣之毒品或
    為甲○○所有供販賣甲基安非他命之工具，此外亦未查得販
    賣甲基安非他命所得之金錢，而除證人乙○○外，亦無人睹
    見被告甲○○與證人乙○○確有交易行為，故無法單憑證人
    乙○○上述有瑕疵之證詞，即認被告甲○○有販賣甲基安非
    他命之犯行。另附表八編號9 至11所示，依前所述，為被告
    己○○原價轉讓予被告甲○○及丙○○，附此敘明。
四、綜上所述，本院尚難單憑證人乙○○、己○○上述之證詞，
    而在別無其他積極客觀補強證據可資證明證人乙○○、己○○之證詞確屬實在之情況下，遽認被告甲○○、丙○○確有
    販賣甲基安非他命之犯行。亦無何積極證據顯示被告丙○○
    有與共同被告己○○共同販賣毒品予附表八編號1 至8 所示
    之人之犯行，從而，檢察官所提被告甲○○、丙○○與被告
    己○○共同販賣第二級毒品犯行之證據，無從使本院形成無
    合理懷疑之心證。此外，復查無其他積極證據足資證明被告
    甲○○、丙○○確有與被告己○○共同如附表八所示（附表
    八編號2 及12至14除外）販賣第二級毒品之犯行，揆諸前揭
    說明，自應為被告甲○○、丙○○無罪之諭知，以免冤抑。
據上論斷，應依刑事訴訟法第299 條第1 項前段、第300 條、第
301 條第1 項，毒品危害防制條例第4 條第2 項、第8 條第2 項
、第19條第1 項，刑法第11條前段、第51條第5 款，判決如主文
。
本案經檢察官馬中人到庭執行職務。
中    華    民    國    97    年    9     月    15    日
                  刑事第十八庭  審判長法  官  連育群
                                      法  官  王綽光
                                      法  官  吳幸娥
以上正本證明與原本無異
如不服本判決應於送達後10日內向本院提出上訴狀
                                      書記官  陳靜怡
中    華    民    國    97    年    9     月    17    日
附表一：己○○販賣毒品
┌─┬─────┬──────┬────┬─────┬────┬───────┐
│編│交易時間  │交易地點    │交易對象│交易連絡方│販賣毒品│宣告刑        │
│號│          │            │        │式（行動電│之數量、│              │
│  │          │            │        │話）      │價格    │              │
│  │          │            │        │          │        │              │
├─┼─────┼──────┼────┼─────┼────┼───────┤
│1 │96年6 、7 │臺北縣蘆洲市│乙○○  │乙○○0912│購買甲基│己○○販賣第二│
│  │、8 月間  │民族路便利商│        │592114 ； │安非他命│級毒品，處有期│
│  │          │店          │        │己○○0917│，1 公克│徒刑柒年貳月，│
│  │          │            │        │117453或09│，價格  │扣案之甲基安非│
│  │          │            │        │00000000  │3,500 元│他命柒包（共驗│
│  │          │            │        │          │        │餘毛重肆拾壹點│
│  │          │            │        │          │        │參捌公克）均沒│
│  │          │            │        │          │        │收銷燬；扣案之│
│  │          │            │        │          │        │塑膠分裝袋捌拾│
│  │          │            │        │          │        │個、電子磅秤壹│
│  │          │            │        │          │        │台、及未扣案之│
│  │          │            │        │          │        │行動電話（０九│
│  │          │            │        │          │        │0000000│
│  │          │            │        │          │        │三、０九五五五│
│  │          │            │        │          │        │九０一一三號）│
│  │          │            │        │          │        │貳支，均沒收。│
│  │          │            │        │          │        │販賣毒品所得新│
│  │          │            │        │          │        │臺幣參仟伍佰元│
│  │          │            │        │          │        │沒收之，如全部│
│  │          │            │        │          │        │或一部不能沒收│
│  │          │            │        │          │        │時，以財產抵償│
│  │          │            │        │          │        │之。          │
├─┼─────┼──────┼────┼─────┼────┼───────┤
│2 │96年6 、7 │臺北縣蘆洲市│乙○○  │乙○○0912│購買甲基│己○○販賣第二│
│  │、8 月間  │民族路便利商│        │2114；詹富│安非他命│級毒品，處有期│
│  │          │店          │        │凱00000000│，1 公克│徒刑柒年貳月，│
│  │          │            │        │53 或09555│，價格  │扣案之甲基安非│
│  │          │            │        │90113     │3,000 元│他命柒包（共驗│
│  │          │            │        │          │        │餘毛重肆拾壹點│
│  │          │            │        │          │        │參捌公克）均沒│
│  │          │            │        │          │        │收銷燬；扣案之│
│  │          │            │        │          │        │塑膠分裝袋捌拾│
│  │          │            │        │          │        │個、電子磅秤壹│
│  │          │            │        │          │        │台、及未扣案之│
│  │          │            │        │          │        │行動電話（０九│
│  │          │            │        │          │        │0000000│
│  │          │            │        │          │        │三、０九五五五│
│  │          │            │        │          │        │九０一一三號）│
│  │          │            │        │          │        │貳支，均沒收。│
│  │          │            │        │          │        │販賣毒品所得新│
│  │          │            │        │          │        │臺幣參仟元沒收│
│  │          │            │        │          │        │之，如全部或一│
│  │          │            │        │          │        │部不能沒收時，│
│  │          │            │        │          │        │以財產抵償之。│
├─┼─────┼──────┼────┼─────┼────┼───────┤
│3 │96年6 、7 │臺北縣蘆洲市│乙○○  │乙○○0912│購買甲基│己○○販賣第二│
│  │、8 月間  │民族路便利商│        │2114；詹富│安非他命│級毒品，處有期│
│  │          │店          │        │凱00000000│，1 公克│徒刑柒年貳月，│
│  │          │            │        │53或095559│，價格  │扣案之甲基安非│
│  │          │            │        │0113      │2,500 元│他命柒包（共驗│
│  │          │            │        │          │        │餘毛重肆拾壹點│
│  │          │            │        │          │        │參捌公克）均沒│
│  │          │            │        │          │        │收銷燬；塑膠分│
│  │          │            │        │          │        │裝袋捌拾個、電│
│  │          │            │        │          │        │子磅秤壹台、及│
│  │          │            │        │          │        │未扣案之行動電│
│  │          │            │        │          │        │話（０九一七一│
│  │          │            │        │          │        │一七四五三、０│
│  │          │            │        │          │        │0000000│
│  │          │            │        │          │        │一三號）貳支，│
│  │          │            │        │          │        │均沒收。販賣毒│
│  │          │            │        │          │        │品所得新臺幣貳│
│  │          │            │        │          │        │仟伍佰元沒收之│
│  │          │            │        │          │        │，如全部或一部│
│  │          │            │        │          │        │不能沒收時，以│
│  │          │            │        │          │        │財產抵償之。  │
├─┼─────┼──────┼────┼─────┼────┼───────┤
│4 │96年11月8 │臺北縣蘆洲市│庚○○  │庚○○0916│購買甲基│己○○販賣第二│
│  │日16時10分│民族路便利商│        │935458 詹 │安非他命│級毒品，處有期│
│  │          │店前        │        │富凱091711│1公 克，│徒刑柒年貳月，│
│  │          │            │        │7453      │價格2,50│扣案之甲基安非│
│  │          │            │        │          │0 元    │他命柒包（共驗│
│  │          │            │        │          │        │餘毛重肆拾壹點│
│  │          │            │        │          │        │參捌公克）均沒│
│  │          │            │        │          │        │收銷燬；塑膠分│
│  │          │            │        │          │        │裝袋捌拾個、電│
│  │          │            │        │          │        │子磅秤壹台、及│
│  │          │            │        │          │        │未扣案之行動電│
│  │          │            │        │          │        │話（０九一七一│
│  │          │            │        │          │        │一七四五三號）│
│  │          │            │        │          │        │壹支，均沒收。│
│  │          │            │        │          │        │販賣毒品所得新│
│  │          │            │        │          │        │臺幣貳仟伍佰元│
│  │          │            │        │          │        │沒收之，如全部│
│  │          │            │        │          │        │或一部不能沒收│
│  │          │            │        │          │        │時，以財產抵償│
│  │          │            │        │          │        │之。          │
├─┼─────┼──────┼────┼─────┼────┼───────┤
│5 │96年11月13│臺北縣蘆洲市│庚○○  │庚○○0916│購買甲基│己○○販賣第二│
│  │日16時47分│民族路便利商│        │935458 詹 │安非他命│級毒品，處有期│
│  │          │店前        │        │富凱091711│2公 克，│徒刑柒年貳月，│
│  │          │            │        │7453      │價格4,50│扣案之甲基安非│
│  │          │            │        │          │0 元    │他命柒包（共驗│
│  │          │            │        │          │        │餘毛重肆拾壹點│
│  │          │            │        │          │        │參捌公克）均沒│
│  │          │            │        │          │        │收銷燬；塑膠分│
│  │          │            │        │          │        │裝袋捌拾個、電│
│  │          │            │        │          │        │子磅秤壹台、及│
│  │          │            │        │          │        │未扣案之行動電│
│  │          │            │        │          │        │話（０九一七一│
│  │          │            │        │          │        │一七四五三號）│
│  │          │            │        │          │        │壹支，均沒收。│
│  │          │            │        │          │        │販賣毒品所得新│
│  │          │            │        │          │        │臺幣肆仟伍佰元│
│  │          │            │        │          │        │沒收之，如全部│
│  │          │            │        │          │        │或一部不能沒收│
│  │          │            │        │          │        │時，以財產抵償│
│  │          │            │        │          │        │之。          │
├─┼─────┼──────┼────┼─────┼────┼───────┤
│6 │96年11月15│臺北縣林口鄉│庚○○  │庚○○0916│購買甲基│己○○販賣第二│
│  │日9時43分 │中正路57巷12│        │935458 詹 │安非他命│級毒品，處有期│
│  │          │弄10 號2樓  │        │富凱091711│2公 克，│徒刑柒年貳月，│
│  │          │            │        │7453      │價格4,00│扣案之甲基安非│
│  │          │            │        │          │0 元    │他命柒包（共驗│
│  │          │            │        │          │        │餘毛重肆拾壹點│
│  │          │            │        │          │        │參捌公克）均沒│
│  │          │            │        │          │        │收銷燬；塑膠分│
│  │          │            │        │          │        │裝袋捌拾個、電│
│  │          │            │        │          │        │子磅秤壹台、及│
│  │          │            │        │          │        │未扣案之行動電│
│  │          │            │        │          │        │話（０九一七一│
│  │          │            │        │          │        │一七四五三號）│
│  │          │            │        │          │        │壹支，均沒收。│
│  │          │            │        │          │        │販賣毒品所得新│
│  │          │            │        │          │        │臺幣肆仟元沒收│
│  │          │            │        │          │        │之，如全部或一│
│  │          │            │        │          │        │部不能沒收時，│
│  │          │            │        │          │        │以財產抵償之。│
├─┼─────┼──────┼────┼─────┼────┼───────┤
│7 │96年12月10│臺北縣蘆洲市│庚○○  │庚○○0916│購買甲基│己○○販賣第二│
│  │日23時6分 │民權路85度Ｃ│        │550427 詹 │安非他命│級毒品，處有期│
│  │          │商店前      │        │富凱091711│2公 克，│徒刑柒年貳月，│
│  │          │            │        │7453      │價格4,00│扣案之甲基安非│
│  │          │            │        │          │0 元    │他命柒包（共驗│
│  │          │            │        │          │        │餘毛重肆拾壹點│
│  │          │            │        │          │        │參捌公克）均沒│
│  │          │            │        │          │        │收銷燬；塑膠分│
│  │          │            │        │          │        │裝袋捌拾個、電│
│  │          │            │        │          │        │子磅秤壹台、及│
│  │          │            │        │          │        │未扣案之行動電│
│  │          │            │        │          │        │話（０九一七一│
│  │          │            │        │          │        │一七四五三號）│
│  │          │            │        │          │        │壹支，均沒收。│
│  │          │            │        │          │        │販賣毒品所得新│
│  │          │            │        │          │        │臺幣肆仟元沒收│
│  │          │            │        │          │        │之，如全部或一│
│  │          │            │        │          │        │部不能沒收時，│
│  │          │            │        │          │        │以財產抵償之。│
├─┼─────┼──────┼────┼─────┼────┼───────┤
│8 │96年10月15│臺北縣新莊市│丁○○  │丁○○0955│購買甲基│己○○販賣第二│
│  │日14時48分│後港一路56巷│        │430413 詹 │安非他命│級毒品，處有期│
│  │          │4 號附近便利│        │富凱095559│0.5 公克│徒刑柒年貳月，│
│  │          │商店前      │        │0113      │，價格1,│扣案之甲基安非│
│  │          │            │        │          │500 元  │他命柒包（共驗│
│  │          │            │        │          │。      │餘毛重肆拾壹點│
│  │          │            │        │          │        │參捌公克）均沒│
│  │          │            │        │          │        │收銷燬；塑膠分│
│  │          │            │        │          │        │裝袋捌拾個、電│
│  │          │            │        │          │        │子磅秤壹台、及│
│  │          │            │        │          │        │未扣案之行動電│
│  │          │            │        │          │        │話（０九五五五│
│  │          │            │        │          │        │九０一一三號）│
│  │          │            │        │          │        │壹支，均沒收。│
│  │          │            │        │          │        │販賣毒品所得新│
│  │          │            │        │          │        │臺幣壹仟伍佰元│
│  │          │            │        │          │        │沒收之，如全部│
│  │          │            │        │          │        │或一部不能沒收│
│  │          │            │        │          │        │時，以財產抵償│
│  │          │            │        │          │        │之。          │
│  │          │            │        │          │        │              │
├─┼─────┼──────┼────┼─────┼────┼───────┤
│9 │97年2月21 │臺北縣新莊市│丁○○  │丁○○0955│購買甲基│己○○販賣第二│
│  │日14時39分│後港一路56巷│        │430413 詹 │安非他命│級毒品，處有期│
│  │          │4 號附近便利│        │富凱093656│（數量不│徒刑柒年貳月，│
│  │          │商店前      │        │4023      │詳），價│扣案之甲基安非│
│  │          │            │        │          │格2,000 │他命柒包（共驗│
│  │          │            │        │          │元。    │餘毛重肆拾壹點│
│  │          │            │        │          │        │參捌公克）均沒│
│  │          │            │        │          │        │收銷燬；塑膠分│
│  │          │            │        │          │        │裝袋捌拾個、電│
│  │          │            │        │          │        │子磅秤壹台、及│
│  │          │            │        │          │        │未扣案之行動電│
│  │          │            │        │          │        │話（０九三六五│
│  │          │            │        │          │        │六四０二三號）│
│  │          │            │        │          │        │壹支，均沒收。│
│  │          │            │        │          │        │。販賣毒品所得│
│  │          │            │        │          │        │新臺幣貳仟元沒│
│  │          │            │        │          │        │收之，如全部或│
│  │          │            │        │          │        │一部不能沒收時│
│  │          │            │        │          │        │，以財產抵償之│
│  │          │            │        │          │        │。            │
└─┴─────┴──────┴────┴─────┴────┴───────┘
附表二：己○○轉讓毒品
┌─┬─────┬──────┬────┬──────┬───────┐
│編│交易時間  │交易地點    │交易對象│轉讓毒品之數│宣告刑        │
│號│          │            │        │量、價格    │              │
├─┼─────┼──────┼────┼──────┼───────┤
│1 │96年10月23│臺北縣蘆洲市│甲○○（│轉讓甲基安非│己○○轉讓第二│
│  │或24日某時│民生街129 巷│公訴人誤│他命，2 公克│級毒品，處有期│
│  │（公訴人誤│7 號5 樓之租│載為謝惠│4,500元（嗣 │徒刑捌月。轉讓│
│  │載為96年10│屋處（公訴人│婷）    │甲○○將上開│毒品所得新臺幣│
│  │月26日18時│誤載為臺北縣│        │毒品以原價格│肆仟伍佰元沒收│
│  │26分）    │蘆洲市○○路│        │轉讓予庚○○│之，如全部或一│
│  │          │便利商店前）│        │，詳如附表三│部不能沒收時，│
│  │          │            │        │編號2 所示）│以財產抵償之。│
├─┼─────┼──────┼────┼──────┼───────┤
│2 │96年6 、7 │臺北縣蘆洲市│甲○○  │轉讓0.2 或0.│己○○轉讓第二│
│  │月間（公訴│民族路便利店│        │3 公克甲基安│級毒品，處有期│
│  │人誤載為不│前（公訴人誤│        │非他命（公訴│徒刑捌月。轉讓│
│  │詳時間）  │載為不詳地點│        │人誤載為數量│毒品所得新臺幣│
│  │          │）          │        │不詳），價格│壹仟元沒收之，│
│  │          │            │        │1,000 元    │如全部或一部不│
│  │          │            │        │            │能沒收時，以財│
│  │          │            │        │            │產抵償之。    │
├─┼─────┼──────┼────┼──────┼───────┤
│3 │96年6 、7 │臺北縣蘆洲市│甲○○  │轉讓0.2 或0.│己○○轉讓第二│
│  │月間（公訴│民族路便利店│        │3 公克甲基安│級毒品，處有期│
│  │人誤載為不│前（公訴人誤│        │非他命（公訴│徒刑捌月。轉讓│
│  │詳時間）  │載為不詳地點│        │人誤載為數量│毒品所得新臺幣│
│  │          │）          │        │不詳），價格│壹仟元沒收之，│
│  │          │            │        │1,000 元    │如全部或一部不│
│  │          │            │        │            │能沒收時，以財│
│  │          │            │        │            │產抵償之。    │
├─┼─────┼──────┼────┼──────┼───────┤
│4 │97年3月4日│臺北縣蘆洲市│丙○○  │轉讓甲基安非│己○○轉讓第二│
│  │21時      │中山二路    │        │他命0.5 公克│級毒品，處有期│
│  │          │            │        │，價格2,000 │徒刑捌月，扣案│
│  │          │            │        │元（丙○○本│之門號○九三六│
│  │          │            │        │來是幫友人調│五六四○二三行│
│  │          │            │        │貨，嗣供己施│動電話壹支，沒│
│  │          │            │        │用）        │收。轉讓毒品所│
│  │          │            │        │            │得新臺幣貳仟元│
│  │          │            │        │            │沒收之，如全部│
│  │          │            │        │            │或一部不能沒收│
│  │          │            │        │            │時，以財產抵償│
│  │          │            │        │            │之。          │
├─┼─────┼──────┼────┼──────┼───────┤
│5 │96年9月26 │臺北縣蘆洲市│丙○○  │轉讓甲基安非│己○○轉讓第二│
│  │日8時25分 │民族路7-11便│（己○○│他命1.5 公克│級毒品，處有期│
│  │          │利店前（公訴│以095559│，價格2,000 │徒刑捌月。未扣│
│  │          │人誤載為不詳│0113聯絡│元或3,000 元│案之行動電話（│
│  │          │地點）      │）      │。（丙○○本│0000000│
│  │          │            │        │來是幫友人調│一一三號）壹支│
│  │          │            │        │貨，嗣供己施│，沒收。轉讓毒│
│  │          │            │        │用）        │品所得新臺幣貳│
│  │          │            │        │            │仟元沒收之，如│
│  │          │            │        │            │全部或一部不能│
│  │          │            │        │            │沒收時，以財產│
│  │          │            │        │            │抵償之。      │
├─┼─────┼──────┼────┼──────┼───────┤
│6 │96年11月6 │臺北縣蘆洲市│丙○○（│轉讓甲基安非│己○○轉讓第二│
│  │日16時11分│民族路7-11便│公訴人誤│他命0.2 公克│級毒品，處有期│
│  │後之某時  │利店前（公訴│載為綽號│，價格1,000 │徒刑捌月。轉讓│
│  │          │人誤載為臺北│小雅之成│元（嗣丙○○│毒品所得新臺幣│
│  │          │縣三重市力行│年女子）│將上開毒品以│壹仟元沒收之，│
│  │          │路上）      │        │原價轉讓與綽│如全部或一部不│
│  │          │            │        │號「小雅」之│能沒收時，以財│
│  │          │            │        │成年女子，詳│產抵償之。    │
│  │          │            │        │如附表四編號│              │
│  │          │            │        │1 所示」）  │              │
├─┼─────┼──────┼────┼──────┼───────┤
│7 │96年11月22│臺北縣蘆洲市│丙○○（│轉讓甲基安非│己○○轉讓第二│
│  │日20時44分│民族路7-11便│公訴人誤│他命0.1 公克│級毒品，處有期│
│  │後之某時  │利店前（公訴│載為綽號│，價格500 元│徒刑捌月。轉讓│
│  │          │人誤載為臺北│阿興之成│（嗣丙○○將│毒品所得新臺幣│
│  │          │縣蘆洲市三民│年男子）│上開毒品以原│伍佰元沒收之，│
│  │          │路）        │        │價轉讓與綽號│如全部或一部不│
│  │          │            │        │「阿興」之成│能沒收時，以財│
│  │          │            │        │年男子，詳如│產抵償之。    │
│  │          │            │        │附表四編號2 │              │
│  │          │            │        │所示）      │              │
├─┼─────┼──────┼────┼──────┼───────┤
│8 │96年11月23│臺北縣蘆洲市│丙○○（│轉讓甲基安非│己○○轉讓第二│
│  │日23時5分 │民族路7-11便│公訴人誤│他命0.3 公克│級毒品，處有期│
│  │後之某時  │利店前（公訴│載為楊上│，價格1,500 │徒刑捌月。轉讓│
│  │          │人誤載為臺北│慶）    │元（嗣丙○○│毒品所得新臺幣│
│  │          │縣三重市三和│        │將上開毒品以│壹仟伍佰元沒收│
│  │          │路與仁愛街口│        │原價轉讓與楊│之，如全部或一│
│  │          │）          │        │上慶，詳如附│部不能沒收時，│
│  │          │            │        │表四編號4 所│以財產抵償之。│
│  │          │            │        │示）        │              │
├─┼─────┼──────┼────┼──────┼───────┤
│9 │97年3 月4 │臺北縣蘆洲市│范姜朝威│有償轉讓甲基│己○○轉讓第二│
│  │日20時許  │信義路266 巷│        │安非他命4 公│級毒品，處有期│
│  │          │12號2樓     │        │克，價格1 萬│徒刑捌月。轉讓│
│  │          │            │        │1 千元（公訴│毒品所得新臺幣│
│  │          │            │        │人誤載為無償│壹萬壹仟元沒收│
│  │          │            │        │轉讓安非他命│之，如全部或一│
│  │          │            │        │0.4 公克）  │部不能沒收時，│
│  │          │            │        │            │以財產抵償之。│
├─┼─────┼──────┼────┼──────┼───────┤
│10│96年7 、8 │臺北縣蘆洲市│丙○○  │無償轉讓甲基│己○○轉讓第二│
│至│月間      │民生街129 巷│        │安非他命，每│級毒品，處有期│
│14│          │7 號5 樓之租│        │次約0.2 或0.│徒刑捌月。    │
│  │          │屋處        │        │3 公克，共計├───────┤
│  │          │            │        │5 次        │己○○轉讓第二│
│  │          │            │        │            │級毒品，處有期│
│  │          │            │        │            │徒刑捌月。    │
│  │          │            │        │            ├───────┤
│  │          │            │        │            │己○○轉讓第二│
│  │          │            │        │            │級毒品，處有期│
│  │          │            │        │            │徒刑捌月。    │
│  │          │            │        │            ├───────┤
│  │          │            │        │            │己○○轉讓第二│
│  │          │            │        │            │級毒品，處有期│
│  │          │            │        │            │徒刑捌月。    │
│  │          │            │        │            ├───────┤
│  │          │            │        │            │己○○轉讓第二│
│  │          │            │        │            │級毒品，處有期│
│  │          │            │        │            │徒刑捌月。    │
├─┼─────┼──────┼────┼──────┼───────┤
│15│96年7 、8 │臺北縣蘆洲市│甲○○  │無償轉讓甲基│己○○轉讓第二│
│至│月間      │民生街129 巷│        │安非他命，每│級毒品，處有期│
│19│          │7 號5 樓之租│        │次約0.2或0.3│徒刑捌月。    │
│  │          │屋處        │        │ 公克，共計 ├───────┤
│  │          │            │        │5 次        │己○○轉讓第二│
│  │          │            │        │            │級毒品，處有期│
│  │          │            │        │            │徒刑捌月。    │
│  │          │            │        │            ├───────┤
│  │          │            │        │            │己○○轉讓第二│
│  │          │            │        │            │級毒品，處有期│
│  │          │            │        │            │徒刑捌月。    │
│  │          │            │        │            ├───────┤
│  │          │            │        │            │己○○轉讓第二│
│  │          │            │        │            │級毒品，處有期│
│  │          │            │        │            │徒刑捌月。    │
│  │          │            │        │            ├───────┤
│  │          │            │        │            │己○○轉讓第二│
│  │          │            │        │            │級毒品，處有期│
│  │          │            │        │            │徒刑捌月。    │
└─┴─────┴──────┴────┴──────┴───────┘
附表三：甲○○轉讓毒品
┌─┬─────┬──────┬────┬──────┬───────┐
│編│交易時間  │ 交 易地點  │交易對象│轉讓毒品之數│宣告刑        │
│號│（次數）  │            │        │量、價格    │              │
├─┼─────┼──────┼────┼──────┼───────┤
│1 │96年8 月13│臺北縣蘆洲市│綽號「漢│無償轉讓甲基│甲○○轉讓第二│
│  │日21時27分│永和路29巷11│堡」之人│安非他命，0.│級毒品，處徒刑│
│  │          │號5樓       │        │2 公克      │捌月，門號○九│
│  │          │            │        │            │0000000│
│  │          │            │        │            │三行動電話壹支│
│  │          │            │        │            │，沒收。      │
├─┼─────┼──────┼────┼──────┼───────┤
│2 │96年10月26│臺北縣蘆洲市│庚○○  │有償轉讓甲基│甲○○轉讓第二│
│  │日某時    │民族路便利商│        │安非他命，2 │級毒品，處徒刑│
│  │          │店前        │        │公克，價格45│捌月。轉讓毒品│
│  │          │            │        │00元（於如附│所得新臺幣肆仟│
│  │          │            │        │表二編號1向 │伍佰元沒收之，│
│  │          │            │        │己○○取得毒│如全部或一部不│
│  │          │            │        │品後即轉讓予│能沒收時，以財│
│  │          │            │        │庚○○)     │產抵償之。    │
└─┴─────┴──────┴────┴──────┴───────┘
附表四：丙○○轉讓毒品
┌─┬─────┬──────┬──────┬────┬─────┬───────┐
│編│交易時間  │交易地點    │交易連絡方式│交易對象│轉讓毒品之│宣告刑        │
│號│（次數）  │            │（行動電話）│        │數量、價格│              │
├─┼─────┼──────┼──────┼────┼─────┼───────┤
│1 │96年11月6 │臺北縣三重市│丙○○      │綽號「小│轉讓甲基安│丙○○轉讓第二│
│  │日16時11分│力行路上    │0000000000  │雅」之成│非他命0.2 │級毒品，處徒刑│
│  │          │            │綽號小雅女子│年女子  │公克，價格│捌月，扣案之門│
│  │          │            │0000000000  │（於如附│1,000 元  │號○九三○三七│
│  │          │            │            │表二編號│          │七五一三行動電│
│  │          │            │            │6 向詹富│          │話壹支，沒收。│
│  │          │            │            │凱取得毒│          │轉讓毒品所得新│
│  │          │            │            │品後即轉│          │臺幣壹仟元沒收│
│  │          │            │            │讓予小雅│          │之，如全部或一│
│  │          │            │            │之女子）│          │部不能沒收時，│
│  │          │            │            │        │          │以財產抵償之。│
├─┼─────┼──────┼──────┼────┼─────┼───────┤
│2 │96年11月22│臺北縣蘆洲市│丙○○      │綽號「阿│轉讓甲基安│丙○○轉讓第二│
│  │日20時44分│三民路      │0000000000  │興」之成│非他命0.1 │級毒品，處徒刑│
│  │          │            │綽號阿興男子│年男子（│公克，價格│捌月，扣案之門│
│  │          │            │0000000000  │於如附表│500 元    │號○九三○三七│
│  │          │            │            │二編號7 │          │七五一三行動電│
│  │          │            │            │向己○○│          │話壹支，沒收。│
│  │          │            │            │取得毒品│          │轉讓毒品所得新│
│  │          │            │            │後即轉讓│          │臺幣伍佰元沒收│
│  │          │            │            │予阿興之│          │之，如全部或一│
│  │          │            │            │男子）  │          │部不能沒收時，│
│  │          │            │            │        │          │以財產抵償之。│
├─┼─────┼──────┼──────┼────┼─────┼───────┤
│3 │96年11月13│於臺北縣三重│丙○○      │戊○○  │無償轉讓甲│丙○○轉讓第二│
│  │日15時40分│市○○街120 │0000000000  │        │基安非他命│級毒品，處徒刑│
│  │許        │號3 樓送毒品│戊○○      │        │0.1 公克  │捌月，扣案之門│
│  │          │（起訴書誤載│0000000000  │        │          │號○九三○三七│
│  │          │為臺北縣三重│            │        │          │七五一三行動電│
│  │          │市重陽橋下）│            │        │          │話壹支，沒收。│
├─┼─────┼──────┼──────┼────┼─────┼───────┤
│4 │96年11月23│臺北縣三重市│丙○○      │戊○○  │轉讓甲基安│丙○○轉讓第二│
│  │日23時5分 │三和路與仁愛│0000000000  │（於如附│非他命0.3 │級毒品，處徒刑│
│  │          │街口拿錢，於│戊○○      │表二編號│公克，價格│捌月，扣案之門│
│  │          │臺北縣仁愛街│0000000000  │8 向詹富│1,500 元  │號○九三○三七│
│  │          │120 號3 樓交│            │凱取得毒│          │七五一三行動電│
│  │          │貨          │            │品後就轉│          │話壹支，沒收。│
│  │          │            │            │讓予楊上│          │轉讓毒品所得新│
│  │          │            │            │慶）    │          │臺幣壹仟伍佰元│
│  │          │            │            │        │          │沒收之，如全部│
│  │          │            │            │        │          │或一部不能沒收│
│  │          │            │            │        │          │時，以財產抵償│
│  │          │            │            │        │          │之。          │
└─┴─────┴──────┴──────┴────┴─────┴───────┘
附表五：監聽譯文：己○○部分
┌─────────────────────────────────┐
│監聽譯文（乙○○）                                                │
├─┬──────┬─┬───┬───┬──────────────┤
│編│日期時間    │連│監察:A│對方:B│ 談  話  內  容  譯  文     │
│號│            │絡│姓名及│姓名及│                            │
│  │            │方│電話號│電話號│                            │
│  │            │向│碼    │碼    │                            │
├─┼──────┼─┼───┼───┼──────────────┤
│1 │96/08/12-14 │→│乙○○│甲○○│Ａ：你那邊有剛好一千元的嗎？│
│  │：00：41（板│  │091259│093641│Ｂ：現在嗎？                │
│  │檢97年度偵字│  │2114  │4793  │Ａ：是的。                  │
│  │8854號第253 │  │      │      │Ｂ：你自己要的嗎？          │
│  │頁）        │  │      │      │Ａ：我朋友要的。            │
│  │            │  │      │      │Ｂ：你朋友嗎？              │
│  │            │  │      │      │Ａ：是的。                  │
│  │            │  │      │      │Ｂ：會很趕嗎？你今天不用做事│
│  │            │  │      │      │    嗎？                    │
│  │            │  │      │      │Ａ：今天星期天。            │
│  │            │  │      │      │Ｂ：那你過來好了，我在網咖。│
│  │            │  │      │      │Ａ：好的。                  │
├─┴──────┴─┴───┴───┴──────────────┤
│監聽譯文（丁○○）                                                │
├─┬──────┬─┬───┬───┬──────────────┤
│編│日期時間    │連│監察:A│對方:B│ 談  話  內  容  譯  文     │
│號│            │絡│姓名及│姓名及│                            │
│  │            │方│電話號│電話號│                            │
│  │            │向│碼    │碼    │                            │
├─┼──────┼─┼───┼───┼──────────────┤
│1 │96/10/15-14 │→│丁○○│己○○│Ａ：你現在還在睡覺嗎？      │
│  │：48：30（同│  │095543│095559│Ｂ：起來了。                │
│  │上偵查卷第  │  │0413  │0113  │Ａ：你說半個一仟五？        │
│  │221 頁）    │  │      │      │Ｂ：喔。                    │
│  │            │  │      │      │Ａ：你可以拿來給我嗎？      │
│  │            │  │      │      │Ｂ：阿姐！同樣地方嗎？我叫人│
│  │            │  │      │      │    來載我。                │
│  │            │  │      │      │Ａ：你要叫上次那個嗎？      │
│  │            │  │      │      │Ｂ：上次那個怎麼樣？        │
│  │            │  │      │      │Ａ：上次兩個好的藥效比較長，│
│  │            │  │      │      │    但是我用阿偉那個撐一天半│
│  │            │  │      │      │    吧。                    │
│  │            │  │      │      │Ｂ：什麼一天半？            │
│  │            │  │      │      │Ａ：就是沒睡覺。            │
│  │            │  │      │      │Ｂ：那我的不錯吧。          │
│  │            │  │      │      │Ａ：你的比較耐燒比較好。    │
│  │            │  │      │      │Ｂ：那我有騙妳們嗎？        │
│  │            │  │      │      │Ａ：你那個不好的那個還比阿偉│
│  │            │  │      │      │    的好。                  │
│  │            │  │      │      │Ｂ：你要那一種？            │
│  │            │  │      │      │Ａ：我要好的。              │
│  │            │  │      │      │Ｂ：你丈夫都拿不好的，他要便│
│  │            │  │      │      │    宜又好的。              │
│  │            │  │      │      │Ａ：瘋子我們自己的當然要拿好│
│  │            │  │      │      │    的。                    │
│  │            │  │      │      │Ｂ：只是價錢問題。          │
│  │            │  │      │      │Ａ：你不是說一千五？        │
│  │            │  │      │      │Ｂ：我就是要拿好的給你。    │
│  │            │  │      │      │Ａ：要有0.5喔。             │
│  │            │  │      │      │Ｂ：當然我會騙你嗎？        │
│  │            │  │      │      │Ａ：我要好的，我問你為什麼好│
│  │            │  │      │      │    的比較潮濕的嗎？        │
│  │            │  │      │      │Ｂ：你問我又不是我在弄的。  │
│  │            │  │      │      │Ａ：你拿在袋子裡面就是潮濕的│
│  │            │  │      │      │    嗎？                    │
│  │            │  │      │      │Ｂ：我拿來就是這樣。        │
│  │            │  │      │      │Ａ：反而不好的都不會超濕。  │
│  │            │  │      │      │Ｂ：看起來比較漂亮是嗎？    │
│  │            │  │      │      │Ａ：是的。                  │
│  │            │  │      │      │Ｂ：我現在看許多不好的都很漂│
│  │            │  │      │      │    亮。                    │
│  │            │  │      │      │Ａ：沒效。                  │
│  │            │  │      │      │Ｂ：只有一點效果。          │
│  │            │  │      │      │Ａ：我不要濕濕的。          │
│  │            │  │      │      │Ｂ：那我沒有。              │
│  │            │  │      │      │Ａ：我要好的不要濕的。      │
│  │            │  │      │      │Ｂ：我盡量弄乾一點。        │
│  │            │  │      │      │Ａ：你用吹風機風乾。        │
│  │            │  │      │      │Ｂ：那重量就減了。          │
│  │            │  │      │      │Ａ：你多久會到？            │
│  │            │  │      │      │Ｂ：我叫人家來載我。        │
│  │            │  │      │      │Ａ：你打電話給我。          │
│  │            │  │      │      │Ｂ：好的。                  │
├─┼──────┼─┼───┼───┼──────────────┤
│2 │97/02/21-14 │→│己○○│丁○○│Ａ：你在睡覺嗎？            │
│  │：39：39（同│  │093656│095543│Ｂ：你知道我在想你嗎？      │
│  │上偵查卷第82│  │4023  │0413  │Ａ：你有機車嗎？            │
│  │頁）        │  │      │      │Ｂ：有啊。                  │
│  │            │  │      │      │Ａ：那你過來。              │
│  │            │  │      │      │Ｂ：你要帶妹妹看醫生，他咳嗽│
│  │            │  │      │      │    很嚴重。                │
│  │            │  │      │      │Ａ：那怎麼辦？              │
│  │            │  │      │      │Ｂ：你過來。                │
│  │            │  │      │      │Ａ：我沒有機車，你聽不懂嗎？│
│  │            │  │      │      │Ｂ：叫阿義拿過來，我順便要叫│
│  │            │  │      │      │    你幫我找一顆小籃球。    │
│  │            │  │      │      │Ａ：什麼小籃球？            │
│  │            │  │      │      │Ｂ：小籃球，你聽不懂嗎？    │
│  │            │  │      │      │Ａ：我要去那裡生？          │
│  │            │  │      │      │Ｂ：阿義他那邊有嗎？        │
│  │            │  │      │      │Ａ：沒有啦！不然你拿三千我過│
│  │            │  │      │      │    去。                    │
│  │            │  │      │      │Ｂ：三千？                  │
│  │            │  │      │      │Ａ：是的。                  │
│  │            │  │      │      │Ｂ：那你要生一個給我？      │
│  │            │  │      │      │Ａ：我不方便。              │
│  │            │  │      │      │Ｂ：你身上沒有喔？          │
│  │            │  │      │      │Ａ：是的。                  │
│  │            │  │      │      │Ｂ：你東西怎麼都濕濕的？    │
│  │            │  │      │      │Ａ：什麼濕濕的，都是乾的啊。│
│  │            │  │      │      │Ｂ：不是啦，就是都會粘在袋子│
│  │            │  │      │      │    上。                    │
│  │            │  │      │      │Ａ：你拿東西刮一刮。        │
│  │            │  │      │      │Ｂ：都黏在一起。            │
│  │            │  │      │      │Ａ：好啦，你拿三千，我過去。│
│  │            │  │      │      │Ｂ：你怎麼過來？            │
│  │            │  │      │      │Ａ：我坐計程車過去啦。      │
│  │            │  │      │      │Ｂ：你的意思是你賺四百元。  │
│  │            │  │      │      │Ａ：什麼賺四百元。          │
│  │            │  │      │      │Ｂ：你不是說我們一人出一趟錢│
│  │            │  │      │      │    。                      │
│  │            │  │      │      │Ａ：不用你拿三千我過去。    │
│  │            │  │      │      │Ｂ：不要叫我拿那麼多，你拿二│
│  │            │  │      │      │    千，我出一趟的錢。      │
│  │            │  │      │      │Ａ：你有說錯嗎？            │
│  │            │  │      │      │Ｂ：你之前不是都這樣？      │
│  │            │  │      │      │Ａ：去到那邊多少錢？        │
│  │            │  │      │      │Ｂ：300元吧。               │
│  │            │  │      │      │Ａ：你那邊是什麼我忘記了。  │
│  │            │  │      │      │Ｂ：後港一路。              │
│  │            │  │      │      │Ａ：好的，等下我打給你。    │
├─┴──────┴─┴───┴───┴──────────────┤
│監聽譯文（庚○○）                                                │
├─┬──────┬─┬───┬───┬──────────────┤
│編│日期時間    │連│監察:A│對方:B│ 談  話  內  容  譯  文     │
│號│            │絡│姓名及│姓名及│                            │
│  │            │方│電話號│電話號│                            │
│  │            │向│碼    │碼    │                            │
├─┼──────┼─┼───┼───┼──────────────┤
│1 │96/10/26-18 │→│己○○│庚○○│Ａ：這個跟之前兩一樣白霧的那│
│  │：26：46（板│  │095559│091693│    個不好，你要換嗎？      │
│  │檢97年度偵字│  │0113  │5458  │Ｂ：什麼？                  │
│  │8854號第233 │  │      │      │Ａ：這個就是之前那個白霧的。│
│  │頁）        │  │      │      │Ｂ：有別種的拿別種的。      │
│  │            │  │      │      │Ａ：你每次都這樣我要怎麼做？│
│  │            │  │      │      │Ｂ：你不是有說有整顆的有好一│
│  │            │  │      │      │    點的，我已經二、三趟都拿│
│  │            │  │      │      │    不好的，起碼要一趟拿好的│
│  │            │  │      │      │    。                      │
│  │            │  │      │      │Ａ：這個不好嗎？你馬上叫他用│
│  │            │  │      │      │    ，不好我賠雙倍。        │
│  │            │  │      │      │Ｂ：用了，要如何退回？      │
│  │            │  │      │      │Ａ：我不怕出不完，你知道嗎？│
│  │            │  │      │      │    你們每次都這樣。        │
│  │            │  │      │      │Ｂ：已經二、三次都拿不好的。│
│  │            │  │      │      │Ａ：我這次不是有保證，你還怕│
│  │            │  │      │      │    ？                      │
│  │            │  │      │      │Ｂ：這種的？                │
│  │            │  │      │      │Ａ：我說要給你換你聽不懂嗎？│
│  │            │  │      │      │Ｂ：那這種的有好一點嗎？    │
│  │            │  │      │      │Ａ：沒差。                  │
│  │            │  │      │      │Ｂ：什麼意思？              │
│  │            │  │      │      │Ａ：就是之前我拿給你那種。  │
│  │            │  │      │      │Ｂ：那種就是被打槍了，你還說│
│  │            │  │      │      │    那種？                  │
│  │            │  │      │      │Ａ：不是我之前拿給你那種的。│
│  │            │  │      │      │Ｂ：我聽不懂。              │
│  │            │  │      │      │Ａ：我沒拿這種給你。        │
│  │            │  │      │      │Ｂ：你剛才不是說有整塊的，好│
│  │            │  │      │      │    的？                    │
│  │            │  │      │      │Ａ：整塊價格比較貴，你要嗎？│
│  │            │  │      │      │Ｂ：這種是有味道的嗎？      │
│  │            │  │      │      │Ａ：是的。                  │
│  │            │  │      │      │Ｂ：有味道你還要出給人家？  │
│  │            │  │      │      │Ａ：那是強的味道，用重的人要│
│  │            │  │      │      │    有味道的。              │
│  │            │  │      │      │Ｂ：你現在沒有好的，沒有味道│
│  │            │  │      │      │    的？                    │
│  │            │  │      │      │Ａ：我已經跟你保證這東西不錯│
│  │            │  │      │      │    ，如果你還要那種的，我拿│
│  │            │  │      │      │    給你。                  │
│  │            │  │      │      │Ｂ：你要換給我那種？        │
│  │            │  │      │      │Ａ：一定不會打槍。          │
│  │            │  │      │      │Ｂ：上次你也說不會打槍，結果│
│  │            │  │      │      │    還是被打槍。            │
│  │            │  │      │      │Ａ：你不要每次都這樣，不然我│
│  │            │  │      │      │    不做你的。              │
│  │            │  │      │      │Ｂ：二、三趟都拿不好的，以後│
│  │            │  │      │      │    我怎麼做？              │
│  │            │  │      │      │Ａ：你上來當場用，我這個是目│
│  │            │  │      │      │    前最強的。              │
│  │            │  │      │      │Ｂ：我又不是瘋子，你拿那個來│
│  │            │  │      │      │    換。                    │
│  │            │  │      │      │Ａ：我如果秤不夠是你的事情。│
│  │            │  │      │      │Ｂ：好的。                  │
├─┼──────┼─┼───┼───┼──────────────┤
│2 │96/11/08-16 │→│己○○│庚○○│Ａ：你到那裡了？            │
│  │：10：35（板│  │091711│091693│Ｂ：第一次走成泰路竟然連機車│
│  │檢97年度偵字│  │7453  │5458  │    都塞車，我在成蘆橋。    │
│  │8854號第46至│  │      │      │Ａ：成蘆橋啦。              │
│  │47頁）      │  │      │      │Ｂ：你二個要算我多少？      │
│  │            │  │      │      │Ａ：減你五百。              │
│  │            │  │      │      │Ｂ：45是嗎？                │
│  │            │  │      │      │Ａ：是的。                  │
│  │            │  │      │      │Ｂ：你把我分成二個一個0.65，│
│  │            │  │      │      │    我要還給人家，其他的裝在│
│  │            │  │      │      │    一起或個別分開都沒關係，│
│  │            │  │      │      │    或裝0.35也沒關係。      │
│  │            │  │      │      │Ａ：那叫我怎麼分。          │
│  │            │  │      │      │Ｂ：0.65不能出錯，我要還給人│
│  │            │  │      │      │    家的，他有磅秤。        │
│  │            │  │      │      │Ａ：好的。                  │
├─┼──────┼─┼───┼───┼──────────────┤
│3 │96/11/13-16 │→│己○○│庚○○│Ａ：怎樣？                  │
│  │：47：00（板│  │091711│091693│Ｂ：你那邊現在有新的嗎？    │
│  │檢97年度偵字│  │7453  │5458  │Ａ：有啦。                  │
│  │8854號第52頁│  │      │      │Ｂ：有新的我等下過去處理，你│
│  │）          │  │      │      │    現在新的有比之前那個好嗎│
│  │            │  │      │      │    ？我自己要的。          │
│  │            │  │      │      │Ａ：你問我，我問誰？        │
│  │            │  │      │      │Ｂ：問阿義。                │
│  │            │  │      │      │Ａ：問他不準。              │
│  │            │  │      │      │Ｂ：怎麼說？                │
│  │            │  │      │      │Ａ：他沒有一次試準的。      │
│  │            │  │      │      │Ｂ：我自己要用的，二個你要算│
│  │            │  │      │      │    多少？                  │
│  │            │  │      │      │Ａ：45。                    │
│  │            │  │      │      │Ｂ：45，我自己要處理的，你沒│
│  │            │  │      │      │    有算便宜一點？          │
│  │            │  │      │      │Ａ：我知道，我已經調不到東西│
│  │            │  │      │      │    。                      │
│  │            │  │      │      │Ｂ：我們這邊東西多的很。    │
│  │            │  │      │      │Ａ：你看有多少，我全部買。  │
│  │            │  │      │      │Ｂ：我不要，他有請我東西不錯│
│  │            │  │      │      │    。                      │
│  │            │  │      │      │Ａ：多少？                  │
│  │            │  │      │      │Ｂ：17。                    │
│  │            │  │      │      │Ａ：四一要17？              │
│  │            │  │      │      │Ｂ：你拿合算嗎？            │
│  │            │  │      │      │Ａ：我就算你155 而已，他要算│
│  │            │  │      │      │    你17？                  │
│  │            │  │      │      │Ｂ：所以說我只在蘆洲拿。    │
│  │            │  │      │      │Ａ：你不合算，那一兩要6 萬多│
│  │            │  │      │      │    ，你多久會到？          │
│  │            │  │      │      │Ｂ：我身上有2 萬元，本來要拼│
│  │            │  │      │      │    一次，又怕賣不出去。    │
│  │            │  │      │      │Ａ：你多久會到？            │
│  │            │  │      │      │Ｂ：我從台北過去應該要1-20分│
│  │            │  │      │      │    鐘。                    │
│  │            │  │      │      │Ａ：你要2個嘛。             │
│  │            │  │      │      │Ｂ：是的，可以多一點給我？  │
│  │            │  │      │      │Ａ：我多給你50元。          │
│  │            │  │      │      │Ｂ：他們那邊一克要算我2 千，│
│  │            │  │      │      │    有拿到換我請你。        │
│  │            │  │      │      │Ａ：請我幹什麼，我又不會，好│
│  │            │  │      │      │    啦，你趕快來。          │
├─┼──────┼─┼───┼───┼──────────────┤
│4 │96/11/15-08 │→│庚○○│己○○│Ａ：你昨天不是說你可以過來林│
│  │：58：07（板│  │091693│091711│    口，要打電話給我，怎麼沒│
│  │檢97年度偵字│  │5458  │7453  │    有？                    │
│  │8854號第54頁│  │      │      │Ｂ：你跟人家在講事情。      │
│  │）          │  │      │      │Ａ：你那有打給我說我在跟人家│
│  │            │  │      │      │    講事情。                │
│  │            │  │      │      │Ｂ：你跟人家在講事情。      │
│  │            │  │      │      │Ａ：看到鬼。                │
│  │            │  │      │      │Ｂ：你過來啊。              │
│  │            │  │      │      │Ａ：我沒車子，你沒辦法過來嗎│
│  │            │  │      │      │    ？                      │
│  │            │  │      │      │Ｂ：一個我不想過去。        │
│  │            │  │      │      │Ａ：那算了，我在附近問一下。│
│  │            │  │      │      │Ｂ：拜託一個我跑那麼遠，你沒│
│  │            │  │      │      │    有二個的錢嗎？          │
│  │            │  │      │      │Ａ：沒現金，二個你又算那麼貴│
│  │            │  │      │      │    ，我那有錢？            │
│  │            │  │      │      │Ｂ：我算你45那會貴？        │
│  │            │  │      │      │Ａ：沒那多，只有4。         │
│  │            │  │      │      │Ｂ：4嗎？我給你欠二個。     │
│  │            │  │      │      │Ａ：什麼2個？               │
│  │            │  │      │      │Ｂ：東西多到你會滿意。      │
│  │            │  │      │      │Ａ：你有什麼陰謀？          │
│  │            │  │      │      │Ｂ：那有什麼陰謀，可以的話我│
│  │            │  │      │      │    去借車。                │
│  │            │  │      │      │Ａ：你該不會跟我摻雜鹽，還是│
│  │            │  │      │      │    味素進去。              │
│  │            │  │      │      │Ｂ：我跟你接洽那麼久，那一次│
│  │            │  │      │      │    有跟你摻雜東西進去？    │
│  │            │  │      │      │Ａ：好啦，昨天你不是說要留好│
│  │            │  │      │      │    的那一批給我？          │
│  │            │  │      │      │Ｂ：我有一批很好的。        │
│  │            │  │      │      │Ａ：你就弄一半一半。        │
│  │            │  │      │      │Ｂ：你是白痴嗎？我好的全部要│
│  │            │  │      │      │    給你，你不要。          │
│  │            │  │      │      │Ａ：對啊。                  │
│  │            │  │      │      │Ｂ：你要不要我去跟人家借機車│
│  │            │  │      │      │    ？                      │
│  │            │  │      │      │Ａ：當然要。                │
│  │            │  │      │      │Ｂ：你住址傳簡訊給我。      │
│  │            │  │      │      │Ａ：你來林口警察局打給我。  │
│  │            │  │      │      │Ｂ：好的。                  │
├─┼──────┼─┼───┼───┼──────────────┤
│5 │96/11/15-09 │→│己○○│庚○○│Ａ：是不是對面有郵局？      │
│  │：43：49（板│  │091711│091693│Ｂ：對的。                  │
│  │檢97年度偵字│  │7453  │5458  │Ａ：我到了。                │
│  │8854號第55頁│  │      │      │Ｂ：警局旁邊不是有萊爾富。  │
│  │）          │  │      │      │Ａ：有屈臣氏。              │
│  │            │  │      │      │Ｂ：屈臣氏旁邊就是萊爾富，對│
│  │            │  │      │      │    面有一條路進來。        │
│  │            │  │      │      │Ａ：你不要一次講太多，記不起│
│  │            │  │      │      │    來。                    │
├─┼──────┼─┼───┼───┼──────────────┤
│6 │96/12/10-23 │→│庚○○│己○○│Ａ：我身上只剩5 千元，看能拿│
│  │：06：42（板│  │091655│091711│    2個嗎？                 │
│  │檢97年度偵字│  │0427  │7453  │Ｂ：那一種你不要嗎？        │
│  │8854號第68頁│  │      │      │Ａ：這個不是我要的，因為我這│
│  │）          │  │      │      │    二天都在醫院裡面沒有用。│
│  │            │  │      │      │Ｂ：你確定5千元？           │
│  │            │  │      │      │Ａ：是的，我身上總共5千元。 │
│  │            │  │      │      │Ｂ：好的，我給你二個。      │
│  │            │  │      │      │Ａ：你聽我說。              │
│  │            │  │      │      │Ｂ：你要叫我分嗎？          │
│  │            │  │      │      │Ａ：不是我是說你是要給我一個│
│  │            │  │      │      │    或二個，你要出我二個，你│
│  │            │  │      │      │    要給我50元加油。        │
│  │            │  │      │      │Ｂ：沒關係，你半小時來，不然│
│  │            │  │      │      │    你去萊爾富載阿義來。    │
│  │            │  │      │      │Ａ：去哪個萊爾富載阿義？    │
│  │            │  │      │      │Ｂ：就是燦坤那裡，蘆洲中山一│
│  │            │  │      │      │    路那裡萊爾富，就是阿義他│
│  │            │  │      │      │    家那裡。                │
│  │            │  │      │      │Ａ：我知道大約10分鐘到他家。│
│  │            │  │      │      │Ｂ：我叫他下來等你。        │
│  │            │  │      │      │Ａ：幹什麼去載他？          │
│  │            │  │      │      │Ｂ：他欠我錢要幫我送東西。  │
│  │            │  │      │      │Ａ：我去找你拿就好了，為什麼│
│  │            │  │      │      │    要他送？                │
│  │            │  │      │      │Ｂ：他送賺他的錢，我沒差，我│
│  │            │  │      │      │    現在很懶，可以嗎？      │
│  │            │  │      │      │Ａ：隨便重點你要給我50元加油│
│  │            │  │      │      │    。                      │
│  │            │  │      │      │Ｂ：好的。                  │
├─┴──────┴─┴───┴───┴──────────────┤
│監聽譯文（丙○○）                                                │
├─┬──────┬─┬───┬───┬──────────────┤
│1 │96/09/26-08 │→│丙○○│己○○│Ａ：你在家嗎？              │
│  │：25：12（板│  │093037│095559│Ｂ：是的。                  │
│  │檢97年度偵字│  │7513  │0113  │Ａ：我先載孩子上，剛好有人要│
│  │8854號第144 │  │      │      │    ，我給他就都沒有了，等下│
│  │頁）        │  │      │      │    我要過重陽橋加油站拿給人│
│  │            │  │      │      │    家，我順道過去你那邊。  │
│  │            │  │      │      │Ｂ：你要拿多少？            │
│  │            │  │      │      │Ａ：跟昨那一千共三千。      │
│  │            │  │      │      │Ｂ：你多久會到？            │
│  │            │  │      │      │Ａ：你要給我多少？          │
│  │            │  │      │      │Ｂ：1.5克。                 │
│  │            │  │      │      │Ａ：一個半你要多一點給我，我│
│  │            │  │      │      │    自己吃的賺沒錢真可憐，我│
│  │            │  │      │      │    半小時內到，你要幫我分。│
│  │            │  │      │      │Ｂ：怎麼分？                │
│  │            │  │      │      │Ａ：分成四包。              │
│  │            │  │      │      │Ｂ：我給你分成0.5三包。     │
│  │            │  │      │      │Ａ：你要多給我一點。        │
│  │            │  │      │      │Ｂ：我要去那裡等你？        │
│  │            │  │      │      │Ａ：你是拿以前那個嗎？      │
│  │            │  │      │      │Ｂ：我拿新的給你。          │
└─┴──────┴─┴───┴───┴──────────────┘
附表六：監聽譯文（丙○○）
┌─┬──────┬─┬───┬───┬──────────────┐
│編│日期時間    │連│監察:A│對方:B│ 談  話  內  容  譯  文     │
│號│            │絡│姓名及│姓名及│                            │
│  │            │方│電話號│電話號│                            │
│  │            │向│碼    │碼    │                            │
├─┼──────┼─┼───┼───┼──────────────┤
│1 │96/11/06-16 │→│鄭建新│丙○○│Ａ：你在忙嗎？              │
│  │：11：11（同│  │092638│093037│Ｂ：沒有剛沒電。            │
│  │上偵查卷第  │  │6581  │7513  │Ａ：我想說你的電話被設定了。│
│  │146 頁）    │  │      │      │Ｂ：沒有啦。                │
│  │            │  │      │      │Ａ：我跟你說5百是多少？     │
│  │            │  │      │      │Ｂ：0.15。                  │
│  │            │  │      │      │Ａ：15，那1呢？             │
│  │            │  │      │      │Ｂ：0.3啊。                 │
│  │            │  │      │      │Ａ：你可是0.13。            │
│  │            │  │      │      │Ｂ：嘿。                    │
│  │            │  │      │      │Ａ：5百不是0.13？           │
│  │            │  │      │      │Ｂ：15啊，照比例，一樣1 克3 │
│  │            │  │      │      │    千。                    │
│  │            │  │      │      │Ａ：那你之前不是…          │
│  │            │  │      │      │Ｂ：那是別人。              │
│  │            │  │      │      │Ａ：喔。                    │
│  │            │  │      │      │Ｂ：可是現在都是0.15。      │
│  │            │  │      │      │Ａ：那我可以拿1嗎？         │
│  │            │  │      │      │Ｂ：0.3 可不可以先拿一點？  │
│  │            │  │      │      │Ａ：因為我明天要回南港我爸生│
│  │            │  │      │      │    日。                    │
│  │            │  │      │      │Ｂ：生日要花錢。            │
│  │            │  │      │      │Ａ：對。                    │
│  │            │  │      │      │Ｂ：那不要回去。            │
│  │            │  │      │      │Ａ：不行，如果你不方便，我拿│
│  │            │  │      │      │    1 千5 好了，然後，我想下│
│  │            │  │      │      │    大雨，你又跑來這樣。    │
│  │            │  │      │      │Ｂ：什麼意思我不懂，因為東西│
│  │            │  │      │      │    沒了，我錢又不夠，每次都│
│  │            │  │      │      │    被富凱拿走，我都沒辦法繳│
│  │            │  │      │      │    東西。                  │
│  │            │  │      │      │Ａ：你電訊局繳了沒有？      │
│  │            │  │      │      │Ｂ：沒有，遠傳還沒。        │
│  │            │  │      │      │Ａ：我不是很早就給你了。    │
│  │            │  │      │      │Ｂ：對啊，我一個加起來要5千 │
│  │            │  │      │      │    才能繳上個月的電話費，這│
│  │            │  │      │      │    個月電話費4030元。      │
│  │            │  │      │      │Ａ：那我上個月給你多少？    │
│  │            │  │      │      │Ｂ：反正，你都清了，只剩下5 │
│  │            │  │      │      │    的話，就4 千沒有的話，就│
│  │            │  │      │      │    3500。                  │
│  │            │  │      │      │Ａ：我上次給你2千2千。      │
│  │            │  │      │      │Ｂ：2 千、1 千5 。          │
│  │            │  │      │      │Ａ：那就夠了，你為什麼不繳？│
│  │            │  │      │      │Ｂ：我又沒東西的時候，就要拿│
│  │            │  │      │      │    每次都被富凱拿光了，賺的│
│  │            │  │      │      │    只是幾百塊，當花費都不夠│
│  │            │  │      │      │    ，有錢可是我去繳了，就沒│
│  │            │  │      │      │    錢拿了。                │
│  │            │  │      │      │Ａ：你效率真好，我看你一有錢│
│  │            │  │      │      │    ，就被他拿光了。        │
│  │            │  │      │      │Ｂ：沒有讓你差，那有關係？  │
│  │            │  │      │      │Ａ：那5百就好了。           │
│  │            │  │      │      │Ｂ：那總共1 千嗎？差不會多久│
│  │            │  │      │      │    。                      │
│  │            │  │      │      │Ａ：總共1千嘛，這幾天就可以 │
│  │            │  │      │      │    給你，等我回家跟我妹妹拿│
│  │            │  │      │      │    。                      │
│  │            │  │      │      │Ｂ：你欠你妹不少了。        │
│  │            │  │      │      │Ａ：還好啦，你要過來打給我。│
│  │            │  │      │      │Ｂ：好的。                  │
├─┼──────┼─┼───┼───┼──────────────┤
│2 │96/11/22-20 │→│陳泰興│丙○○│Ａ：我手機沒有電了，你現在怎│
│  │：44：50（同│  │095292│093037│    麼樣？                  │
│  │上偵查卷第  │  │6508  │7513  │Ｂ：我OK，你現在怎樣？      │
│  │149 頁）    │  │      │      │Ａ：我在加油站等你半張，好不│
│  │            │  │      │      │    好？                    │
│  │            │  │      │      │Ｂ：半張喔，不要欠。        │
│  │            │  │      │      │Ａ：什麼時候到？            │
│  │            │  │      │      │Ｂ：20分，不然你還是來三民路│
│  │            │  │      │      │    頂好？                  │
│  │            │  │      │      │Ａ：你來加油站。            │
│  │            │  │      │      │Ｂ：好。                    │
├─┼──────┼─┼───┼───┼──────────────┤
│3 │96/11/13-15 │→│戊○○│丙○○│Ａ：你在幹什麼？            │
│  │：40：50（同│  │02-297│093037│Ｂ：在家看電視。            │
│  │上偵查卷第  │  │74309 │7513  │Ａ：你那邊有沒有量？        │
│  │145 頁）    │  │      │      │Ｂ：昨天跟我老闆拿，要好的有│
│  │            │  │      │      │    ，但是要現金。          │
│  │            │  │      │      │Ａ：不是啦。                │
│  │            │  │      │      │Ｂ：你說有量是什麼意思？    │
│  │            │  │      │      │Ａ：看能不能拿一點來請我？  │
│  │            │  │      │      │Ｂ：不多就是啦。            │
│  │            │  │      │      │Ａ：但要有效果。            │
│  │            │  │      │      │Ｂ：那個是有效的，只是普通的│
│  │            │  │      │      │    。                      │
│  │            │  │      │      │Ａ：普通，我用就是沒有效。  │
│  │            │  │      │      │Ｂ：不是，我現在這個跟昨天那│
│  │            │  │      │      │    個不同，昨天那個已經沒有│
│  │            │  │      │      │    啦！我已經出完了，跟你昨│
│  │            │  │      │      │    天拿的那個說無效那個不同│
│  │            │  │      │      │    。                      │
│  │            │  │      │      │Ａ：是喔，那一包來請我。    │
│  │            │  │      │      │Ｂ：你幾號領錢，我兒子要繳學│
│  │            │  │      │      │    費。                    │
│  │            │  │      │      │Ａ：要等到做完。            │
│  │            │  │      │      │Ｂ：你做幾天？              │
│  │            │  │      │      │Ａ：四天半。                │
│  │            │  │      │      │Ｂ：四天半就要一萬了，太好賺│
│  │            │  │      │      │    了，等一下在重陽橋下面等│
│  │            │  │      │      │    我。                    │
│  │            │  │      │      │Ａ：好的，幾點？            │
│  │            │  │      │      │Ｂ：四十分左右。            │
├─┼──────┼─┼───┼───┼──────────────┤
│4 │96/11/23-23 │→│戊○○│丙○○│Ｂ：上慶，我不知道你的電話，│
│  │：05：23（同│  │092674│093037│    我有打簡訊給你。        │
│  │上偵查卷第  │  │7582  │7513  │Ａ：我哥說要一張。          │
│  │149 頁）    │  │      │      │Ｂ：你叫他處理一千五，我給他│
│  │            │  │      │      │    多一點，那東西很好，你處│
│  │            │  │      │      │    理一張我不合算，也不合算│
│  │            │  │      │      │    。                      │
│  │            │  │      │      │Ａ：那你跟他講。            │
│  │            │  │      │      │Ｂ：我不會跟他講，你叫他處理│
│  │            │  │      │      │    一千五，我給他二千的東西│
│  │            │  │      │      │    ，叫他處理一千五不要一千│
│  │            │  │      │      │    ，不然他不合算，我也不合│
│  │            │  │      │      │    算，這種的很貴，含袋三千│
│  │            │  │      │      │    五，你看可以一千五，我給│
│  │            │  │      │      │    他多一點。              │
│  │            │  │      │      │Ａ：這邊沒錢。              │
│  │            │  │      │      │Ｂ：那要一張嗎？            │
│  │            │  │      │      │Ａ：你過來。                │
│  │            │  │      │      │Ｂ：我人在蘆洲。            │
│  │            │  │      │      │Ａ：你多久會到？            │
│  │            │  │      │      │Ｂ：25分會到全國電子。      │
│  │            │  │      │      │Ａ：你要出門時打給我。      │
└─┴──────┴─┴───┴───┴──────────────┘
附表七：監聽譯文（甲○○）
┌─┬──────┬─┬───┬───┬──────────────┐
│編│日期時間    │連│監察:A│對方:B│ 談  話  內  容  譯  文     │
│號│            │絡│姓名及│姓名及│                            │
│  │            │方│電話號│電話號│                            │
│  │            │向│碼    │碼    │                            │
├─┼──────┼─┼───┼───┼──────────────┤
│1 │96/08/13-21 │→│楊力宏│甲○○│Ａ：你那邊現在有嗎？        │
│  │：27：27（同│  │093092│093641│Ｂ：只剩一點點而已。        │
│  │上偵查卷第  │  │3919  │4793  │Ａ：有夠一仟元嗎？          │
│  │119 頁）    │  │      │      │Ｂ：一千給你，我就沒有了。  │
│  │            │  │      │      │Ａ：你朋友那邊有嗎？        │
│  │            │  │      │      │Ｂ：他那邊都出光了。        │
│  │            │  │      │      │Ａ：那不是要等他拿回來？    │
│  │            │  │      │      │Ｂ：我正考慮要不要拿，要是他│
│  │            │  │      │      │    叫我…                  │
│  │            │  │      │      │Ａ：教你幹什麼？            │
│  │            │  │      │      │Ｂ：他要是叫我匯錢，他就知道│
│  │            │  │      │      │    了。                    │
│  │            │  │      │      │Ａ：你現在聯絡不到他嗎？    │
│  │            │  │      │      │Ｂ：他現在那邊就沒有東西，我│
│  │            │  │      │      │    這邊只剩一點點而已。    │
│  │            │  │      │      │Ａ：一點點是多少？          │
│  │            │  │      │      │Ｂ：一千元給你，我就沒得用了│
│  │            │  │      │      │    。                      │
│  │            │  │      │      │Ａ：那5 百元好了，另外那一個│
│  │            │  │      │      │    又不接電話，我把生意介紹│
│  │            │  │      │      │    給你，不理他，他就不接電│
│  │            │  │      │      │    話了。                  │
│  │            │  │      │      │Ｂ：你在那裡？              │
│  │            │  │      │      │Ａ：我快到了，在你買大骨的「│
│  │            │  │      │      │    全家」這裡。            │
│  │            │  │      │      │Ｂ：那我下去。              │
└─┴──────┴─┴───┴───┴──────────────┘
附表八：
┌──┬─────┬───────┬────┬──────┬────┬───────┬───┐
│編號│交易時間  │ 交 易 地 點  │交易對象│交易連絡方式│運送毒品│販賣毒品之數量│接洽買│
│    │（次數）  │              │（買家）│（行動電話）│之人    │、價格        │家之人│
├──┼─────┼───────┼────┼──────┼────┼───────┼───┤
│1   │96年6、7、│臺北縣蘆洲市民│乙○○  │乙○○      │己○○、│每公克3,000元 │己○○│
│    │8月間     │族路便利商店；│        │0000000000；│甲○○  │或3,500元，每 │      │
│    │（3次）   │臺北縣蘆洲市信│        │己○○      │        │次購買1公克。 │      │
│    │          │義路便利商店  │        │0000000000、│        │              │      │
│    │          │              │        │0000000000、│        │              │      │
│    │          │              │        │0000000000  │        │              │      │
├──┼─────┼───────┼────┼──────┼────┼───────┼───┤
│2   │96年10月26│臺北縣蘆洲市民│庚○○  │庚○○      │己○○或│購買安非他命2 │己○○│
│    │日18時26分│族路便利商店前│        │0000000000  │甲○○  │公克，（每公克│      │
│    │（1次）   │              │        │己○○      │        │2,500元或3,000│      │
│    │          │              │        │0000000000  │        │元）          │      │
├──┼─────┼───────┼────┼──────┤        ├───────┼───┤
│3   │96年11月8 │臺北縣蘆洲市民│庚○○  │庚○○      │        │購買安非他命1 │己○○│
│    │日16時10分│族路便利商店前│        │0000000000  │        │公克，價格2,50│      │
│    │（1次）   │              │        │己○○      │        │0元           │      │
│    │          │              │        │0000000000  │        │              │      │
├──┼─────┼───────┼────┼──────┤        ├───────┼───┤
│4   │96年11月13│臺北縣蘆洲市民│庚○○  │庚○○      │        │購買安非他命2 │己○○│
│    │日16時47分│族路便利商店前│        │0000000000  │        │公克，價格4,50│      │
│    │（1次）   │              │        │己○○      │        │0元           │      │
│    │          │              │        │0000000000  │        │              │      │
├──┼─────┼───────┼────┼──────┤        ├───────┼───┤
│5   │96年11月15│臺北縣林口鄉中│庚○○  │庚○○      │        │購買安非他命2 │己○○│
│    │日9時43分 │正路57巷12弄10│        │0000000000  │        │公克，價格4,00│      │
│    │（1次）   │號2樓         │        │己○○      │        │0元           │      │
│    │          │              │        │0000000000  │        │              │      │
├──┼─────┼───────┼────┼──────┤        ├───────┼───┤
│6   │96年12月10│臺北縣蘆洲市民│庚○○  │庚○○      │        │購買安非他命2 │己○○│
│    │日23時6分 │權路85度Ｃ商店│        │0000000000  │        │公克，價格4,00│      │
│    │（1次）   │前            │        │己○○      │        │0元           │      │
│    │          │              │        │0000000000  │        │              │      │
│    │          │              │        │            │        │              │      │
├──┼─────┼───────┼────┼──────┼────┼───────┼───┤
│7   │96年10月15│臺北縣新莊市後│丁○○  │丁○○      │己○○或│購買安非他命  │己○○│
│    │日14時48分│港一路56巷4號 │        │0000000000  │甲○○  │0.5公克，價格 │      │
│    │（1次）   │附近便利商店前│        │己○○      │        │1,500元。     │      │
│    │          │              │        │0000000000  │        │              │      │
├──┼─────┼───────┼────┼──────┤        ├───────┼───┤
│8   │97年2月21 │臺北縣新莊市後│丁○○  │丁○○      │        │購買安非他命  │己○○│
│    │日14時39分│港一路56巷4號 │        │0000000000  │        │（數量不詳），│      │
│    │（1次）   │附近便利商店前│        │己○○      │        │價格2,000元。 │      │
│    │          │              │        │0000000000  │        │              │      │
├──┼─────┼───────┼────┼──────┼────┼───────┼───┤
│9   │不詳時間  │不詳地點      │甲○○  │            │己○○  │購買安非他命  │己○○│
│    │（2次）   │              │        │            │        │（數量不詳），│      │
│    │          │              │        │            │        │價格1,000元   │      │
├──┼─────┼───────┼────┼──────┼────┼───────┼───┤
│10  │97年3月4日│臺北縣蘆洲市中│丙○○  │丙○○      │己○○  │購買安非他命  │己○○│
│    │21時      │山二路        │        │使用公用電話│        │0.5公克，價格 │丙○○│
│    │（1次）   │              │        │己○○      │        │2,000元       │      │
│    │          │              │        │0000000000  │        │註：丙○○購置│      │
│    │          │              │        │            │        │毒品後預定轉賣│      │
│    │          │              │        │            │        │給不詳之人，尚│      │
│    │          │              │        │            │        │未販賣即遭查獲│      │
│    │          │              │        │            │        │。            │      │
├──┼─────┼───────┼────┼──────┼────┼───────┼───┤
│11  │96年9月26 │不詳地點      │丙○○  │丙○○      │己○○  │購買安非他命  │己○○│
│    │日8時25分 │              │        │0000000000  │        │1.5公克，價格 │丙○○│
│    │（1次）   │              │        │己○○      │        │2,000元或3,000│      │
│    │          │              │        │0000000000  │        │元。          │      │
│    │          │              │        │            │        │註：丙○○將毒│      │
│    │          │              │        │            │        │品再販售給不詳│      │
│    │          │              │        │            │        │之友人        │      │
├──┼─────┼───────┼────┼──────┼────┼───────┼───┤
│12  │96年11月6 │臺北縣三重市力│綽號小雅│丙○○      │丙○○  │購買安非他命  │己○○│
│    │日16時11分│行路上        │之成年女│0000000000  │        │0.2公克，價格 │      │
│    │（1次）   │              │子      │綽號小雅女子│        │1,000元       │      │
│    │          │              │        │0000000000  │        │              │      │
├──┼─────┼───────┼────┼──────┼────┼───────┼───┤
│13  │96年11月22│臺北縣蘆洲市三│綽號阿興│丙○○      │丙○○  │購買安非他命  │丙○○│
│    │日20時44分│民路          │之成年男│0000000000  │        │0.1公克，價格 │      │
│    │（1次）   │              │子      │綽號阿興男子│        │500元         │      │
│    │          │              │        │0000000000  │        │              │      │
├──┼─────┼───────┼────┼──────┼────┼───────┼───┤
│14  │96年11月23│臺北縣三重市三│戊○○  │丙○○      │丙○○  │購買安非他命  │己○○│
│    │日23時5分 │和路與仁愛街口│        │0000000000  │        │0.3公克，價格 │      │
│    │（1次）   │              │        │戊○○      │        │1,500元       │      │
│    │          │              │        │0000000000  │        │              │      │
└──┴─────┴───────┴────┴──────┴────┴───────┴───┘
附錄本案論罪科刑法條全文：
毒品危害防制條例第4條
製造、運輸、販賣第一級毒品者，處死刑或無期徒刑；處無期徒
刑者，得併科新臺幣1千萬元以下罰金。
製造、運輸、販賣第二級毒品者，處無期徒刑或7年以上有期徒
刑，得併科新臺幣7百萬元以下罰金。
製造、運輸、販賣第三級毒品者，處5年以上有期徒刑，得併科
新臺幣5百萬元以下罰金。製造、運輸、販賣第四級毒品者，處3
年以上10年以下有期徒刑，得併科新臺幣3百萬元以下罰金。
製造、運輸、販賣專供製造或施用毒品之器具者，處1年以上7年
以下有期徒刑，得併科新臺幣1百萬元以下罰金。
前五項之未遂犯罰之。
毒品危害防制條例第8條
轉讓第一級毒品者，處 1 年以上 7 年以下有期徒刑，得併科新
臺幣1百萬元以下罰金。
轉讓第二級毒品者，處 6 月以上 5 年以下有期徒刑，得併科新
臺幣70萬元以下罰金。
轉讓第三級毒品者，處 3 年以下有期徒刑，得併科新臺幣 30 萬
元以下罰金。
轉讓第四級毒品者，處 1 年以下有期徒刑，得併科新臺幣 10 萬
元以下罰金。
前四項之未遂犯罰之。
轉讓毒品達一定數量者，加重其刑至二分之一，其標準由行政院
定之。


司法院資訊處製作；財團法人民間司法改革基金會備份。
